臺灣高等法院刑事判決                99年度上易字第1093號
上  訴  人  臺灣板橋地方法院檢察署檢察官
上  訴  人
即  被  告  徐明聖
被      告  鄭白鳳
上列二人共同
選任辯護人  盧國勳律師
被      告  吳梨綾
            徐明超
上列二人共同
選任辯護人  蔡行志律師
上列上訴人因被告等侵占等案件，不服臺灣板橋地方法院97年度
易字第2291號、98年度易字第742號，中華民國99年3月22日第一
審判決（起訴案號：臺灣板橋地方法院檢察署96年度偵字第
12039 號及追加起訴案號：97年度偵字第23240號），提起上訴
，本院判決如下：
    主  文
原判決關於徐明聖部分，均撤銷。
徐明聖犯如附表一各編號主文欄所示之罪，各處如附表一各編號
主文欄內所示之刑；又犯背信罪，處有期徒刑捌月。應執行有期
徒刑壹年陸月。
其餘上訴駁回。
    事  實
一、徐明聖自民國91年6月起至96年4月止，受僱於址設臺北市○
    ○街181巷9弄26號4樓之「威祺有限公司（下稱威祺公司，
    負責人為吳逸婕）」擔任北區百貨公司業務經理乙職，負責
    經營、管理威祺公司設在各百貨公司之專櫃及銷售威祺公司
    商品等業務，係從事於業務之人及受威祺公司委任處理事務
    之人。詎徐明聖意圖為自己不法之所有，基於業務侵占之犯
    意，利用其得調動威祺公司存放於全省各百貨公司專櫃之庫
    存商品及得自由進出威祺公司各地專櫃及倉庫之機會，於附
    表一各編號所示之時間，在不詳地點，先後將其所管領而持
    有如附表一各編號所示之太陽眼鏡，侵占入己，並將其中附
    表一編號1-3所示之太陽眼鏡透過其經營拍賣網站（如下述
    ）銷售予如附表一編號1-3所示之不知情購買人，另附表一
    編號4所示之太陽眼鏡，則贈予不知情之胡嘉韻。又徐明聖
    於任職威祺公司期間，明知威祺公司係美國「OAKLEY」品牌
    在臺灣地區之獨家代理商，竟基於損害威祺公司利益之犯意
    ，自94年1月28日起至96年4月30日，使用由不知情之鄭白鳳
    所申設、裝機在臺北縣新莊市○○路92之4號（現改制為新
    北市○○區○○路92之4號）之中華電信數據通信公司寬頻
    網路設備（ADSL）連接至網際網路，再向雅虎奇摩申設拍賣
    網站帳號「ppsp00000000」，陸續刊登「OAKLEY」商品，在
    該拍賣網站上出售牟利，並以不知情之徐明超所申辦0000-0
    00000號行動電話作為網路認證用及不知情之吳梨綾所申設
    中國信託商業銀行新莊分行（下稱中國信託）000-00000000
    0000號帳戶供下標買方匯款之用，而違背其任務行為，致生
    損害於威祺公司。嗣於96年4月中旬間，經威祺公司所代理
    之「OAKLEY」品牌美國總公司告知威祺公司，「OAKLEY」牌
    商品遭人在網路上大量低價販售，經威祺公司報警處理，由
    警方於96年5月24日7時30分許，持搜索票在徐明聖、鄭白鳳
    位於臺北縣新莊市○○路92之4號住處及徐明超位於臺北縣
    新莊市○○路92之3號住處執行搜索。而胡嘉韻從威祺公司
    總經理蔡明清處得知警方正調查徐明聖所涉犯嫌後，於96年
    6月12日主動赴臺北市政府警察局信義分局製作筆錄，並將
    徐明聖所贈與之如附表二所示物品（含如附表一編號4所示
    之太陽眼鏡2付）均交付警方處理，始查悉上情。
二、案經威祺公司訴由臺北市政府警察局信義分局移送臺灣板橋
    地方法院檢察署檢察官偵查起訴，暨同署檢察官追加起訴。
    理  由
甲、程序方面：按於第一審辯論終結前，得就與本案相牽連之犯
    罪或本罪之誣告罪，追加起訴，刑事訴訟法第265條第1項定
    有明文。查公訴人以追加被告徐明超係與本案被告徐明聖、
    鄭白鳳及吳梨綾3人所涉侵占等案件，為數人共犯一罪之關
    係，屬相牽連案件，而於第一審辯論終結前追加起訴，於法
    要無不合，先予敘明。
乙、實體方面：
壹、被告徐明聖有罪部分：
一、證據能力：
  (一)被告徐明聖及其辯護人主張告訴人威祺公司代理人蔡明清於
    警詢及偵訊之陳述、證人胡嘉韻、吳鴻軒、蔡威儀、吳政遠
    、廖珮茹於警詢之陳述，均無證據能力，另告訴人公司提出
    2005現有庫存一覽表（見96年度偵字第12039號卷一第278-2
    84頁）、財物損失報告及ATT盤差報告（見96年度偵字第120
    39號卷二第49-207頁）、2005威祺銷貨憑單、銷退單據、調
    撥憑單（見原審卷二第8-61頁）、電子信箱郵件（見原審卷
    三第283頁、告訴人公司提出之陳報狀二之附件十三），及
    告訴人公司於本院提出之美國「OAKLEY」總公司寄送之電子
    信箱郵件、美國「OAKLEY」總公司提供之密碼暨銷售發票資
    料，均屬傳聞證據，無證據能力。經查：
    1.按被告以外之人於審判外之言詞或書面陳述，除法律有規
      定者外，不得作為證據，刑事訴訟法第159條第1項定有明
      文。證人胡嘉韻、吳鴻軒、蔡威儀、吳政遠、廖珮茹於警
      詢之陳述，均係被告以外之人於審判外之陳述，應均無證
      據能力。
    2.另上開告訴人公司提出之2005現有庫存一覽表、財物損失
      報告及ATT盤差報告、2005威祺銷貨憑單、銷退單據、調
      撥憑單、告訴人公司與美國「OAKLEY」總公司間之電子信
      箱郵件，均係告訴人公司為因應本件訴訟所需而於審判外
      製作、取得之非供述證據，並非告訴人公司及美國「OAKL
      EY」總公司於業務上或通常業務過程中所需製作之紀錄文
      書或證明文書，依刑事訴訟法第159條之4第2款反面之規
      定，應認均無證據能力。惟告訴人於100年8月4日提出之
      上證6至9所示美國「OAKLEY」總公司提供之眼鏡型號暨銷
      售發票資料，係屬美國「OAKLEY」總公司於銷售當時、基
      於通常業務過程中所需製作之紀錄及證明文書，並非因應
      本件訴訟程序中所特別製作，應認有證據能力。
  (二)次按刑事訴訟法第159條之5明定：「被告以外之人於審判外
    之陳述，雖不符前4條之規定，而經當事人於審判程序同意
    作為證據，法院審酌該言詞陳述或書面陳述作成時之情況，
    認為適當者，亦得為證據。」、「當事人、代理人或辯護人
    於法院調查證據時，知有第159條第1項不得為證據之情形，
    而未於言詞辯論終結前聲明異議者，視為有前項之同意。」
    。
    1.除上開所示之供述證據外，本件下列所引供述證據，經本
      院當庭提示，檢察官、被告徐明聖、辯護人均無意見，且
      未於本院言詞辯論終結前聲明異議，本院審酌該等證據作
      成之情況，認為適於為本件認定事實之依據，依刑事訴訟
      法第159條之5第2項規定，應具有證據能力。
    2.另以下所引非供述證據，並無證據顯示係實施刑事訴訟程
      序之公務員違背法定程序所取得之證據，亦無刑事訴訟法
      第159條之4之顯有不可信之情況與不得作為證據之情形，
      且業經依法踐行調查證據之程序，即提示或告以要旨，檢
      察官、被告徐明聖及其辯護人亦均不爭執，自有證據能力
      。
二、訊據被告徐明聖固坦承其自91年6月起至96年4月止，受僱於
    「威祺公司」擔任北區百貨公司業務經理乙職，負責經營、
    管理威祺公司設在各百貨公司之專櫃及銷售威祺公司商品等
    業務及在雅虎奇摩申設拍賣網站帳號「ppsp00000000」，販
    賣「OAKLEY」商品等情，惟矢口否認有何業務侵占、背信犯
    行，辯稱：我沒有侵佔公司的任何一樣東西，沒有送東西給
    胡嘉韻，我與胡嘉韻有金錢糾紛，胡嘉韻一直跟我要錢，我
    沒有辦法給她，所以她挾怨報復所述並不實在云云。經查：
  (一)被告徐明聖自91年6月起至96年4月止，受僱於威祺公司擔任
    北區百貨公司業務經理乙職，負責經營、管理威祺公司設在
    各百貨公司之專櫃及銷售威祺公司商品等業務及在雅虎奇摩
    申設拍賣網站帳號「ppsp00000000」，販賣「OAKLEY」商品
    等情，此為被告徐明聖所不爭執，核與證人蔡明清證述情節
    相符，又證人蔡威儀（即前威祺公司駐SOGO百貨公司復興館
    點店員）、吳鴻軒（即威祺公司南區經理）、吳政遠（即威
    祺公司中區經理）、廖珮茹（即前威祺公司駐京華城百貨公
    司店長）、鄭米伶（原名鄭淑婷，即前威祺公司駐SOGO百貨
    忠孝店、復興店店長）、蔡志豐（即前威祺公司經銷商主管
    ）、林佳貞（即前威祺公司駐華納威秀ATT店店長）於原審
    審理時亦均證稱被告徐明聖確係威祺公司北區百貨點經理等
    情屬實，並有威祺公司人事資料卡影本、人員保證書影本、
    任職同意書影本、職員服務切結書影本各1紙（見96年度偵
    字第12039號，以下稱偵查卷，偵查卷(一)第369至373頁）及
    雅虎奇摩拍賣網站列印資料（見偵查卷(一)第133至277頁）在
    卷可稽，自堪信為實在。
  (二)附表一編號1至3所示太陽眼鏡部分：
    1.此部分事實，有下列證人於本院審理時之證述及渠等提出
      在被告徐明聖經營之拍賣網站上所購買之如附表一編號1
      至3所示之太陽眼鏡可證：
      (1)證人柯政鞍於本院審理時證稱：有於95年8月22日上網
        購買眼鏡，詳細時間、商品內容、成交價格就如告訴人
        99年6月18日提出之刑事調查證據暨上訴理由二狀附表
        編號6所載，本來是以那支眼鏡型號下標，後來因為眼
        鏡有瑕疵，所以後來有更換，更換後之型號並非編號6
        所載的那支等語（見本院卷(一)第215-216頁），並提出
        其在被告經營之拍賣網站上所購買之OAKLEY太陽眼鏡2
        副（其中1副黃色包裝盒、右邊鏡腳有雷射雕刻71-944
        A，另1副為黑色包裝盒，左邊鏡腳有P029788B，並經本
        院勘驗屬實，見本院卷(一)第267頁）。
      (2)證人林致修於本院審理時證稱：有於94年4月14日上網
        購買OAKLEY眼鏡等語（見本院卷(一)第218頁），並提出
        其在被告經營之拍賣網站上所購買之太陽眼鏡1副（取
        下鼻托後，有10-02-05之號碼，業經本院勘驗屬實，
        見本院卷(一)第218頁背面）。
      (3)證人鍾政光於本院審理時證稱：我有於94年間在雅虎網
        路上買過眼鏡，型號為X的羅密歐與茱麗葉各1支，就是
        我提出法院的那2支太陽眼鏡，2支同時買的等語（見本
        院卷(二)100年8月4日審理筆錄）。並提出其在被告經營
        之拍賣網站上所購買之上開OAKLEY太陽眼鏡2副。
    2.另據告訴代理人蔡明清於本院審理時，以證人身分結證稱
      ：證人鍾政光所陳報之眼鏡2副是我們公司早期進口的，
      有一支叫「羅密歐」，號碼是在鼻托上面內側，號碼是13
      3445，我們公司那時候進口很多這支眼鏡，那時候我們公
      司的眼鏡號碼都是排在最前面，一般是看後4碼，就是344
      5，而我們公司的這支眼鏡的號碼共排到8千多號，也就是
      3445係我們公司這支眼鏡的號碼以內。我於100年1月6日
      審判程序時之陳稱『林致修這個眼鏡有暗記，這個眼鏡在
      鼻托拆下後，其下方有一個雷射的暗記，這暗記是美國公
      司在產品生產交貨時按照批號做的，這是總公司眼鏡輸入
      到伊公司的專屬代號，每家代理商的暗記不一樣，包括暗
      記的位置也不一樣，這隻眼鏡的暗記為100205，這個號碼
      的暗記就表示是我公司進口』；『所謂批號就是在熱銷產
      品會做記號，有一些不熱銷的產品就不會作記號，因為證
      人林致修庭呈的這支眼鏡屬於熱銷產品，所以會做記號。
      另外要打擊水貨，有一些平行輸入的，都是其他地方賣到
      臺灣來的，因為要保護我們自己銷售權益的時候，譬如說
      有商品是從日本過來的，編號是日本的，那日本的代理商
      就會被規範或懲罰，這個機制是在代理商之間的互相規範
      ，讓產品不會因為臺灣區域被日本產品進入侵害到我們臺
      灣代理商的權益』。我於本院100年3月31日審判程序時之
      陳述『這二副眼鏡百分之百是伊公司的眼鏡，第一副黃色
      包裝盒的條碼被撕掉了，但眼鏡右邊鏡腳的套子拔掉之後
      ，可以看到有雷射雕刻的71-944A，這個號碼是出貨到我
      們公司的辨識碼，只要是同型號的眼鏡都是這個辨識碼，
      貨品出到每個協力廠商，編碼都不一樣，而只要出到我們
      公司他們就會告訴我們公司編碼為何。另一副黑色包裝的
      眼鏡，包裝盒上面的條碼都已經撕掉了，但眼鏡左邊腳有
      一個號碼很明顯可以看到的是PO29788B』、『黑色包裝盒
      的眼鏡鏡腳條碼第一個P代表出到我們公司的編號，至於
      後面的流水編號就是電腦隨機所選的流水編號，第一個英
      文字母P是屬於出到臺灣的商品』，這二次審判程序所言
      都實在。我請美國總公司出示那些眼鏡出口到哪些地方，
      證人柯政鞍提出之號碼為71944A的眼鏡，美國總公司證明
      確係出口到伊公司。證人林致修提出之眼鏡，是在鼻托拿
      下來之後才可以看到，號碼是100205，依據這個號碼發函
      給總公司，也經總公司證明確係出口到我們公司的貨，總
      公司也把該支出貨日期、船班都載明，詳細如我們提出之
      上證四等語（見本院卷(二)第27-28頁）。並有OAKLEY美國
      總公司就證人柯政鞍、鍾政光所購買上開太陽眼鏡之眼鏡
      型號及發票影本資料在卷可證。
    3.互核證人上開證述及證人柯政鞍、林致修、鍾政光提出之
      如附表一編號1至3所示之太陽眼鏡，足認附表一編號1至3
      所示之太陽眼鏡確實係告訴人公司所獨家代理並進口臺灣
      地區販賣之商品，且係證人柯政鞍、林致修、鍾政光在被
      告徐明聖所經營之上開拍賣網站中購買，被告徐明聖雖辯
      稱拍賣網站所販售之商品均來自員購及專櫃云云，然比對
      告訴人公司提出被告徐明聖及其妻鄭白鳳員購之明細資料
      （見偵查卷(二)第174-207頁之告訴人公司員工購買明細、
      轉帳傳票、銷貨憑單等資料）可證，被告徐明聖並未以員
      工購買之方式購入附表一編號1至3所示之太陽眼鏡，而被
      告徐明聖亦無法提出其購自專櫃之證據以供調查，況依被
      告經營之上開拍賣網站資料標示「我發誓這裏買最便宜」
      、「全球最低價」，有列印自上開拍賣網站之資料附卷可
      參（見偵查卷(二)第209頁、本院卷(二)告訴人提出之上證十
      一），證人蔡明清於本院審理時亦證稱被告徐明聖在拍賣
      網站中所出售之價格約市價之6折等語，若附表一編號1至
      3所示之眼鏡係被告徐明聖向OAKLEY專櫃購買，衡諸常情
      ，顯無法以市價6折之價格出售，被告徐明聖上開辯解，
      顯不足採，依經驗及論理法則，足認附表一編號1至3所示
      之眼鏡係被告徐明聖利用其業務上管領之機會侵占入己，
      被告此部分犯行，已臻明確。另附表一編號1所示之太陽
      眼鏡2副，證人鍾政光於本院審理時證稱係同時購買，附
      表一編號3所示太陽眼鏡2副，證人柯政鞍於100年3月23日
      所提出本院之陳報狀亦陳稱係當時向被告徐明聖所購買，
      自應為被告徐明聖有利之認定，認被告徐明聖係各同時侵
      占附表一編號1、3所示之太陽眼鏡2副。
  (三)就附表一編號4所示之眼鏡部分：
    1.此部分事實，業據證人胡嘉韻於原審審理時具結後證稱：
      伊從事廣告業務的工作，而至SOGO百貨公司忠孝店10樓專
      櫃擴展業務，因此而跟「OAKLEY」的業務經理即被告徐明
      聖認識成為朋友；我在警詢之陳述均實在。（提示偵查卷
      (二)第26-27頁照片）這些物品都是徐明聖送給我的，因為
      他在追求我，他說有些是公司樣品、有些是美國寄過來的
      、還有他們員工自己去美國買的或送的，吊帶褲是SOGO復
      興店挑的，然後我將編號告訴他，隔2、3天就拿給我。徐
      明聖是在衣蝶百貨樓下將東西送給我，也有在我住處；這
      些東西是陸續半年時間送給我的，嗣因我所僱用的褓姆託
      伊向徐明聖購買商品，徐明聖說不用買，送給我，褓姆有
      拜託我向徐明聖詢問價格，後來褓姆有去逛街，他們對我
      說我所告訴他們的價格很便宜，我才知道價格有落差；又
      伊與被告徐明聖在交往當中有發生爭執，與他分手，後來
      伊覺得伊拿到的東西會有問題，才會主動打電話給蔡明清
      先生說被告徐明聖有送伊商品及詢問為何會有這樣價格的
      落差；伊有將上述商品主動提供帶給警方查扣等情綦詳（
      參見原審卷(一)第82-86頁）。
    2.被告徐明聖雖辯稱：證人胡嘉韻所言完全不實，我雖然有
      進出她家，但與她說的情形都不同，我與胡嘉韻有金錢糾
      紛，大約在96年初時，她騙我說她懷孕，要跟我要錢，我
      堅持跟她去診所，但她不讓我跟醫生見面，因為我只是想
      要確認是不是騙我，因為當時我有給他一筆錢6萬元，她
      表示她懷孕所以要錢，所以有先給她6萬元，但後來又要
      求我要20萬，但我沒有給他，我與胡嘉韻的碰面地點都在
      她家。」等語（見原審卷(一)第86-87頁），惟被告徐明聖
      既有進出證人胡嘉韻住家，且要確認證人胡嘉韻是否懷孕
      而交付金錢予證人胡嘉韻，足見被告徐明聖與證人胡嘉韻
      間曾經交往且過從甚密，是以，證人胡嘉韻證稱被告徐明
      聖有在渠等交往期間致贈「OAKLEY」商品，核與常情無悖
      ，應屬可能。此外，並有贓物認領保管單1紙、扣案物品
      照片共8張在卷可憑（見偵查卷(二)第11至13頁），及由證
      人胡嘉韻提出交付予臺北市政府警察局信義分局扣案並由
      告訴人公司保管之如附表二所示之物品扣案可資佐證。據
      上，被告徐明聖辯稱其未曾送過證人胡嘉韻東西乙節，顯
      係臨訟避就之詞，無足採信。
    3.參以證人蔡明清於原審審理時證述稱：我們公司是總代理
      商，胡嘉韻所提供的扣案物品中，我能確認確實是公司所
      擁有，而遭被告徐明聖侵占的物品，就只有其中的眼鏡部
      分，因為外包裝有留存，眼鏡盒上面有條碼，就是上面的
      ID碼，公司有發函給美國總公司，確認是從美國總公司出
      貨給公司的商品，上面的條碼000000000000這就是國際條
      碼，後面12712V0000000號這是ID碼，也就是出貨到公司
      的身分證明，還有一組國際條碼是0000000000000號，ID
      碼為05965A03117號，這也是出貨到我公司的樣品，此有
      先前補寄附件13所載的條碼可證，樣品只有進來我們公司
      而已，並沒有進貨，我可以確認該兩支眼鏡的進貨時間都
      是在被告徐明聖任職期間；其餘物品因為沒有包裝盒，且
      已經使用過的就沒有辦法辨認，雖然其中有一件Ｔ恤有包
      裝沒有拆封，但只有國際碼，沒有ID碼，所以也沒有辦法
      辨別等語（見原審卷(三)第312至313頁）；「我們公司是總
      代理，胡嘉韻所提供的3支眼鏡1支手錶，這是樣品還沒有
      在市面上流通，所以即使是水貨商，也沒有辦法藉由平行
      輸入而購買得。」、「樣品的目的就是我們一次會進4 組
      樣品，然後會發下去請區經理做下訂單的參考，所以區經
      理看完之後，訂單也下了之後，樣品就可以銷售。樣品一
      樣也要入庫、依照進貨、銷貨程序，則電腦就會有紀錄，
      就與一般商品銷售一樣。」等語明確（見原審卷(三)第22頁
      面、第29頁）。
    4.綜上所述，證人胡嘉韻既非威祺公司之員工，衡情其自無
      可能有機會接觸到威祺公司向美國「OAKELY」公司進口而
      未流通於市面之太陽眼鏡樣品，應認證人胡嘉韻所提出之
      如附表一編號4所示之「OAKELY」品牌太陽眼鏡2支，係由
      有權接觸樣品之被告徐明聖即威祺公司之北區百貨點經理
      所交付至明。被告徐明聖事後飾詞否認侵占告訴人公司上
      開2支太陽眼鏡，無非臨訟畏罪卸責之詞，自難遽予採信
      。此部分犯罪事證亦臻明確，被告徐明聖犯行洵堪認定。
      至於證人胡嘉韻收受附表一編號4所示2副太陽眼鏡之時間
      ，因證人胡嘉韻並無法明確證述係該2副太陽眼鏡係何時
      收受、係先後或同時收受，自應為被告徐明聖有利之認定
      ，認係被告徐明聖同時侵占附表一編號4所示之2副太陽眼
      鏡。
  (四)被告徐明聖在雅虎奇摩拍賣網站販售告訴人公司獨家代理之
    OAKLEY商品涉犯背信罪部分：
    1.如前所述，被告徐明聖自91年6月起至96年4月止，受僱於
      告訴人威祺公司擔任北區百貨公司業務經理乙職，負責經
      營、管理威祺公司設在各百貨公司之專櫃及銷售威祺公司
      商品等業務，被告徐明聖係受告訴人公司委任處理事務之
      人。另被告徐明聖自94年1月間起至96年4月底間在雅虎奇
      摩申設拍賣網站帳號「ppsp00000000」，販賣「OAKLEY」
      商品之事實，為被告徐明聖所不爭執，並有列印自上開拍
      賣網站交易資料（偵查卷(一)第133-277頁、偵查卷(二)第51-
      152頁）等資料附卷可稽，自堪信為真實，雖告訴人指稱
      被告徐明聖係自92年7月5日開始網拍云云（見偵查卷(二)第
      50頁），惟據上開拍賣網站交易資料係自94年1月28日起
      至96年4月30日止，且無其他證據資料佐證告訴人此部分
      指述，自難認被告徐明聖於92年7月5日起即在上開拍賣網
      站內販賣「OAKLEY」商品。
    2.依被告徐明聖於90年7月1日簽署之職員服務切結書（見偵
      查卷(一)第372頁）第4項所載「不得在外兼任與本身業務相
      關之工作」，被告徐明聖既擔任告訴人公司北區百貨公司
      業務經理乙職，被告徐明聖自應本於其業務經理之職務，
      善盡其擔任告訴人公司業務經理所應負責之相關業務管理
      職務，然被告徐明聖竟在上開拍賣網站經營、販售與告訴
      人公司獨家代理銷售相同之「OAKLEY」商品，且銷售價格
      又明顯低於告訴人公司所銷售之價格，被告此舉自會影響
      告訴人公司所代理「OAKLEY」商品之銷售業績，被告徐明
      聖所為顯係違反上開職員服務切結書第4項之約定，屬違
      背其任務之行為，並致生損害於告訴人公司之利益。
三、論罪部分：
  (一)被告徐明聖擔任威祺公司北區百貨公司業務經理乙職，負責
    經營、管理威祺公司設在各百貨公司之專櫃及銷售威祺公司
    商品等業務，竟藉此機會，侵占其因執行業務所管領之如附
    表一各編號所示商品，另違背其任務、從事網路拍賣OAKLEY
    商品之行為，致生損害於告訴人公司，核其所為係犯刑法第
    336條第2項之業務侵占罪、第342條背信罪。本件檢察官起
    訴書雖未就被告徐明聖所犯背信罪提起公訴，然起訴書之犯
    罪事實業就被告徐明聖有於任職告訴人公司期間從事網路拍
    賣相同商品之事實為記載，蒞庭公訴人於原審審理時亦以言
    詞主張被告徐明聖所為若不成立侵占罪，亦構成背信罪（見
    原審卷(三)第329頁背面），故背信罪部分應屬起訴範圍，本
    院自得依法審理。
  (二)按刑事法若干犯罪行為態樣，本質上原具有反覆、延續實行
    之特徵，立法時既予特別歸類，定為犯罪構成要件之行為要
    素，則行為人基於概括之犯意，在密切接近之一定時、地持
    續實行之複次行為，倘依社會通念，於客觀上認為符合一個
    反覆、延續性之行為觀念者，於刑法評價上，即應僅成立一
    罪。學理上所稱「集合犯」之職業性、營業性或收集性等具
    有重複特質之犯罪均屬之，例如經營、從事業務、收集、販
    賣、製造、散布等行為概念者是（最高法院95年度臺上字第
    1079號判決意旨參照）。是以，被告於上開時間從事違背任
    務之網路拍賣行為，具有不斷反覆實施之特性，同屬集合犯
    行為，應論以一罪。
  (三)又被告徐明聖為附表一編號1-3業務侵占犯行後，刑法部分
    條文於94年2月2日經總統公布修正，並自95年7月1日起施行
    ；又刑法施行法增訂第1條之1，亦於95年6月14日經總統公
    布，並自同年7月1日起施行。按行為後法律有變更者，適用
    行為時之法律，但行為後之法律有利於行為人者，適用最有
    利於行為人之法律，現行刑法第2條第1項定有明文。此條規
    定係規範行為後法律變更所生新舊法律比較適用之準據法，
    是刑法第2條本身雖經修正，但刑法第2條既屬適用法律之準
    據法，本身尚無比較新舊法之問題，於新法施行後，應一律
    適用裁判時之現行刑法第二條之規定，為「從舊從輕」之比
    較，合先敘明。次按，本次刑法修正之比較新舊法，應就罪
    刑有關之共犯、未遂犯、想像競合犯、牽連犯、連續犯、結
    合犯，以及累犯加重、自首減輕暨其他法定加減原因（如身
    分加減）與加減例等一切情形，綜其全部罪刑之結果而為比
    較（最高法院95年5月23日95年度第8次刑庭會議決議參照）
    。經查：
    1.關於罰金刑，在刑法修正前，刑法分則編各罪所定罰金刑
      之貨幣單位原為銀元，其最高罰金數額，從各該法條規定
      ，而最低罰金數額，則依修正前刑法第33條第5款之規定
      為一元以上（貨幣單位為銀元），且若定有罰金刑之論罪
      法條係於72年6月25日前所制定，而該法條日後均未修正
      者，得依罰金罰鍰提高標準條例第1條前段規定，就其原
      定數額提高為二倍至十倍，其後修正者則不提高倍數，並
      依現行法規所定貨幣單位折算新臺幣條例第2條規定，以
      銀元一元折算為新臺幣三元；於刑法修正後，因刑法第33
      條第5款修正為：「罰金：新臺幣一千元以上，以百元計
      算之。」使得刑法之罰金貨幣單位已由銀元改為新台幣，
      則刑法分則編各罪所定罰金刑之貨幣單位，自應配合修正
      為新臺幣，又為使刑法分則編各罪所定罰金之最高數額與
      刑法修正前趨於一致，乃增訂刑法施行法第1條之1：「中
      華民國94年1月7日刑法修正施行後，刑法分則編所定罰金
      之貨幣單位為新臺幣。94年1 月7日刑法修正時，刑法分
      則編未修正之條文定有罰金者，自94年1月7日刑法修正施
      行後，就其所定數額提高為三十倍。但72年6月26日至94
      年1月7日新增或修正之條文，就其所定數額提高為三倍。
      」從而，刑法分則編各罪所定罰金刑之最高數額，於刑法
      修正前、後並無不同，惟修正後刑法第33條第5款所定罰
      金刑最低數額，較之修正前提高，自以修正前刑法第33條
      第5款規定有利於被告。
    2.定執行刑部分：修正前刑法第51條規定：「數罪併罰，分
      別宣告其罪之刑，依左列各款定其應執行者：」其中第5
      款規定：「宣告多數有期徒刑者，於各刑中之最長期以上
      ，各刑合併之刑期以下，定其刑期。但不得逾20年。」；
      修正後刑法第51條第5款規定：「宣告多數有期徒刑者，
      於各刑中之最長期以上，各刑合併之刑期以下，定其刑期
      。但不得逾30年。」比較結果，以修正前規定較有利於被
      告。
    3.綜上所述，經綜合法律修正前後之整體比較，揆諸前揭最
      高法院決議及修正後刑法第2條第1項之「從舊從輕」原則
      ，適用修正前之刑罰法律，對被告徐明聖較為有利。其中
      附表一編號3所示出售予證人柯政鞍之太陽眼鏡時間為95
      年8月22日係在95年7月1日之後，因95年8月22日僅係與證
      人柯政鞍交易之時間，尚難認定係被告徐明聖侵占該太陽
      眼鏡之時間，95年7月1日前修正前之規定既較有利於被告
      徐明聖，以對被告為有利之認定，認被告徐明聖侵占附表
      一編號3所示之太陽眼鏡2副時間係在95年7月1日前，在此
      敘明。
  (四)被告徐明聖所犯附表一各編號之業務侵占行為及背信犯行，
    犯意個別、行為互殊，均應分論併罰。
四、原審予以論科，固非無見，惟：1.被告徐明聖應係同時侵占
    附表一編號4所示之2副太陽眼鏡，應論以1罪，原審認被告
    徐明聖係接續侵占，容有未洽。2.另被告徐明聖尚有侵占附
    表一編號1至3所示之眼鏡及觸犯背信罪，原審未詳予勾稽，
    遽認被告徐明聖此部分犯罪無法證明，而為不另為無罪之諭
    知，顯有違誤。檢察官據告訴人公司請求提起上訴，就被告
    徐明聖此部分之業務侵占、背信犯行提起上訴，有理由，被
    告徐明聖仍執前詞否認犯行提起上訴，其上訴並無理由，惟
    原判決既有上揭可議之處，即無可維持，應予撤銷改判。
五、爰審酌被告徐明聖在告訴人公司位居業務經理之職，竟虧於
    職守，將其所管理之貨物侵占入己，其犯罪之動機、手段、
    目的、所侵占商品之數量、價值及另違背公司任務長達2年
    ，致生損害告訴人之利益非輕，兼衡其犯罪後矯飾卸責否認
    犯行，犯後態度不佳，未與告訴人達成和解、賠償告訴人損
    失，公訴人求處被告徐明聖有期徒刑3年容有過重等一切情
    狀，分別就業務侵占罪部分量處如附表一各編號所示之刑、
    背信罪部分則量處有期徒刑8月。又中華民國九十六年罪犯
    減刑條例業經立法院制定，並業經總統於96年7月4日公布，
    自96年7月16日起生效，茲因被告徐明聖所為附表一編號1-4
    所示犯行之犯罪時間均在96年4月24日以前，合於減刑條件
    ，應依中華民國九十六年罪犯減刑條例第2條第1項第3款、
    第7條之規定，各減其刑至二分之一，再與不符合減刑之背
    信罪，定其應執行如主文第二項所示之刑。被告徐明聖所犯
    背信罪部分，因該背信犯行終了日期，係在該條例第2條所
    規定之96年4月24日以後，核與減刑之要件不符，自不得減
    刑，併此指明。
貳、被告徐明聖不另為無罪諭知及其餘被告無罪部分：
一、公訴意旨暨追加起訴意旨另以：被告徐明聖自91年6月起至
    96年4月止，受僱於「威祺公司」擔任北區百貨公司業務經
    理乙職，負責經營、管理威祺公司設在各百貨公司之專櫃及
    銷售威祺公司商品等業務，被告徐明聖之妻鄭白鳳亦分別於
    93年、95年間受僱於威祺公司，並派駐在臺北衣蝶、SOGO、
    京華城等百貨公司之威祺公司專櫃擔任銷售員，負責銷售威
    祺公司商品之業務，均係從事於業務之人。詎被告徐明聖、
    鄭白鳳竟夥同被告徐明聖之兄徐明超、被告鄭白鳳之高中同
    學吳梨綾，共同意圖為自己不法之所有，基於業務上侵占、
    業務上準文書登載不實之概括及接續犯意聯絡，利用被告徐
    明聖得任意調動威祺公司存放於全省各百貨公司專櫃之庫存
    商品及得自由進出威祺公司各地專櫃及倉庫，另被告鄭白鳳
    亦得自由出入所任職之威祺公司百貨公司專櫃及倉庫，而均
    有管領威祺公司貨品之職權，而自93年不詳時間起至96年4
    月止，在威祺公司位於臺北市○○路178號2樓之倉庫及該公
    司設於SOGO百貨公司忠孝店、復興店、衣蝶百貨公司、京華
    城、ATT（以下簡稱ATT）等專櫃倉庫，由徐明聖、鄭白鳳先
    後多次共同侵占威祺公司所有之商品（參見卷附之附件1、2
    、3之原始資料【起訴書以附表123稱之，惟告訴人於偵查中
    係以附件提出，為避免與本判決所示之附表有所混淆，均改
    以附件稱之】，即附件1為偵查卷(二)第50-152頁列印自拍賣
    網站之交易資料及光碟內容所示，總計成交量為1381筆；附
    件2為偵查卷(二)第153頁之ATT專櫃盤差報告；附件3為偵查卷
    (二)第225-227頁所示從被告徐明聖家中查扣、扣除係被告徐
    明聖、鄭白鳳以員工購買之商品及胡嘉韻提出之商品，惟其
    中如附表一所示之太眼鏡業經論罪科刑應予除外）得逞後，
    再共同使用由被告鄭白鳳所申設、裝機在臺北縣新莊市○○
    路92之4號之中華電信數據通信公司寬頻網路設備（ADSL）
    連接至網際網路，以被告徐明聖所申設之雅虎奇摩拍賣網站
    帳號「ppsp00000000」，將如附件1所示之贓物，陸續刊登
    在該拍賣網站上出售牟利，並以被告徐明超所申辦之0000-0
    00000號行動電話、被告吳梨綾所申設之中國信託商業銀行
    新莊分行（下稱中國信託）000-000000000000號帳戶供下標
    買方聯絡及匯款之用，所得之不法利益總計高達新臺幣4,49
    6,640元以上；被告徐明聖亦另於95年10月至96年3月間，將
    所侵占之部分贓物（即如附表二編號2至9號所示之物），在
    不詳地點，陸續贈予不知情之胡嘉韻。而被告徐明聖、鄭白
    鳳、徐明超、吳梨綾為掩飾上開犯行，乃藉被告徐明聖在職
    務上得自由修改威祺公司商品之調貨、銷貨電磁紀錄之職權
    ，由被告徐明聖於93、94年間，分別使用威祺公司設在不詳
    地點之電腦，由被告徐明聖連續輸入其帳號、密碼，進而登
    載威祺公司ATT專櫃之不實調貨、銷貨電磁紀錄，足生損害
    於威祺公司庫存帳目管理之正確性。嗣於96年4月中旬間，
    經威祺公司所代理之「OAKLEY」牌美國總公司告知告訴人威
    祺公司，「OAKLEY」牌商品遭人在網路上大量低價販售，經
    告訴人威祺公司報警處理，由警方於96年5月24日7時30分許
    ，持搜索票在被告徐明聖、鄭白鳳位於臺北縣新莊市○○路
    92之4號住處及被告徐明超位於臺北縣新莊市○○路92之3號
    住處，當場查獲被告鄭白鳳並扣得部分贓物（參見附件3原
    始資料）、被告徐明聖以威祺公司員工身份購得之褲子1 條
    （型號：42077）、襯衫1件（型號：43306）、POLO衫1件（
    型號：43464）、雨傘1支（型號：99002），以及威祺公司
    文件資料1批、徐明聖書寫之顧客訂貨維修資料1本、MICH
    AEL JORDAN香水1瓶、電腦主機1臺等物品，而胡嘉韻得知被
    告徐明聖犯行後，亦於同年6月12日主動赴臺北市政府警察
    局信義分局製作筆錄，並將被告徐明聖所贈與之贓物交付警
    方處理，始查悉上情。因認被告徐明聖、鄭白鳳、吳梨綾、
    徐明超4人所為，係共同涉犯刑法第336條第2項之業務侵占
    罪嫌及同法第215條、第220條第2項之業務上準文書登載不
    實罪嫌。
二、按犯罪事實應依證據認定之，無證據不得認定犯罪事實；又
    不能證明被告犯罪者，應諭知無罪之判決，刑事訴訟法第15
    4條第2項、第301條第1項分別定有明文。次按刑事訴訟法上
    所謂認定犯罪事實之證據，係指足以認定被告確有犯罪行為
    之積極證據而言，該項證據自須適合於被告犯罪事實之認定
    ，始得採為斷罪資料。如未能發現相當證據，或證據不足以
    證明，自不能以推測或擬制之方法，以為裁判之基礎。又刑
    事訴訟上證明之資料，無論其為直接或間接證據，均須達於
    通常一般之人均不致有所懷疑，而得確信其為真實之程度，
    始得據為有罪之認定，若其關於被告是否犯罪之證明未能達
    此程度，而有合理性懷疑之存在，致使無從形成有罪之確信
    ，根據「罪證有疑，利於被告」之證據法則，即不得遽為不
    利被告之認定，此分別有最高法院29年上字第3105號、40年
    臺上字第86號、76年臺上字第4986號判例可資參。又按事實
    審法院對於證據之取捨，依法雖有自由判斷之權，然積極證
    據不足證明犯罪事實時，被告之抗辯或反證縱屬虛偽，仍不
    能以此資為積極證據應予採信之理由，最高法院30年上字第
    482號判例。再者，我國刑事訴訟制度業已修正為以當事人
    進行主義為主，職權進行主義為輔，檢察官立於原告之地位
    ，其對於被告之犯罪事實，本負有積極舉證之義務，且刑事
    被告原無自證無罪之義務，其在訴訟上所為之辯解，只須達
    於對起訴事證提出合理質疑之程度為已足，檢察官如對於被
    告所為之辯解仍有爭執，即應依照刑事訴訟法第161條之規
    定，自負積極舉證之責。
三、證據能力部分：按刑事訴訟法第308條規定：「判決書應分
    別記載其裁判之主文與理由；有罪之判決並應記載犯罪事實
    ，且得與理由合併記載。」，同法第310條第1款規定：「有
    罪之判決書，應於理由內分別情形記載左列事項：一、認定
    犯罪事實所憑之證據及其認定之理由。」及同法第154條第2
    項規定：「犯罪事實應依證據認定之，無證據不得認定犯罪
    事實。」揆諸上開規定，刑事判決書應記載主文與理由，於
    有罪判決書方須記載犯罪事實，並於理由內記載認定犯罪事
    實所憑之證據及其認定之理由。所謂認定犯罪事實所憑之「
    證據」，即為該法第154條第2項規定之「應依證據認定之」
    之「證據」。職是，有罪判決書理由內所記載認定事實所憑
    之證據，即為經嚴格證明之證據，另外涉及僅須自由證明事
    項，即不限定有無證據能力之證據，及彈劾證人信用性可不
    具證據能力之彈劾證據。在無罪判決書內，因檢察官起訴之
    事實，法院審理結果，認為被告之犯罪不能證明，而為無罪
    之諭知，則被告並無檢察官所起訴之犯罪事實存在，既無刑
    事訴訟法第154條第2項所規定「應依證據認定之」事實存在
    ，因此，判決書僅須記載主文及理由，而理由內記載事項，
    為法院形成主文所由生之心證，其論斷僅要求與卷內所存在
    之證據資料相符，或其論斷與論理法則無違，通常均以卷內
    證據資料彈劾其他證據之不具信用性，無法證明檢察官起訴
    之事實存在，所使用之證據並不以具有證據能力之證據為限
    ，是以本件被告等人均經本院認定無罪，本判決即不再論述
    所援引有關證據之證據能力，惟其中涉及對被告等人不利之
    證據方法因無證據能力而應予以排除部分，另於下列實體理
    由：乙欄內予以論述，合先敘明。
四、公訴人認被告涉犯上開業務侵占罪嫌及行使業務上登載不實
    文書罪嫌，無非係以：(一)被告徐明聖及徐明超於偵查中之供
    述、被告鄭白鳳及吳梨綾於警詢、偵查中之供述；(二)告訴代
    理人蔡明清於警詢、偵查及審理時之指訴；(三)證人胡嘉韻、
    蔡威儀、廖珮茹、吳鴻軒、吳政遠於警詢及審理時之證述；
    (四)威祺公司人事資料卡影本、人員保證書影本、任職同意書
    影本、職員服務切結書影本各1紙、雅虎奇摩拍賣網站列印
    資料1 份、通聯調閱查詢單1 份、通話錄音光碟1 片及譯文
    1 紙、IP位址查詢單、中華電信數據通信分公司中區客服中
    心回覆單、被告徐明聖及鄭白鳳威祺公司員工購物清單各1
    份、威祺公司華納威秀ATT 專櫃現有庫存一覽表1 份、臺北
    市政府警察局信義分局搜索扣押筆錄、扣押物品目錄表各1
    份、0000-000000 號電話之通聯調閱查詢單、雅虎奇摩網站
    「ppsp00000000」帳號之申請人資料1 份、96年5 月15日12
    時21分及同年月17日20時15分之電話錄音譯文及光碟；(五)前
    揭在被告徐明聖及徐明超住處扣押及由胡嘉韻提供予警方扣
    押之物品等件，為其主要論據。
五、訊據被告徐明聖固坦承其在任職威祺公司期間，確有以雅虎
    奇摩拍賣網站申請之帳號「ppsp00000000」在該網站上拍賣
    「OAKELY」眼鏡、配件等商品，該帳號所留存之行動電話號
    碼為被告徐明超所申請之門號0000-000000號，並以被告吳
    梨綾所提供之上揭中國信託帳戶供買家匯款之用，及其確實
    可以輸入帳號、密碼進入威祺公司的銷貨、調貨記錄予以瀏
    覽等情無誤。又被告鄭白鳳及吳梨綾均坦承上揭被告吳梨綾
    所有之中國信託帳戶，係由被告鄭白鳳向被告吳梨綾借用，
    以提供被告徐明聖使用之事實屬實。而被告徐明超則坦認行
    動電話門號0000-000000 號確為其本人所申辦使用等情不諱
    。惟渠等均堅決否認有何共同業務侵占及行使業務上登載不
    實文書犯行，(一)被告徐明聖辯稱：告訴人公司有調貨的流程
    ，不能隨意更改，伊並沒有權限更動威祺公司的電腦紀錄，
    伊是可以登錄密碼上網瀏覽，就是去看各個百貨公司庫存量
    ，專櫃小姐若要調貨，他們自己就可以調貨，另外櫃台小姐
    若調不到貨的話，就會跟伊說，由我跟台中、高雄調貨，這
    是需要伊打電話過去只是告知某專櫃需要調貨，再由某專櫃
    出貨給另一個需要調貨的專櫃，除非台中、高雄調貨過來後
    由總公司倉管人員打單，這是在業務的貨情形下，會這樣處
    理，會將貨退給總公司，再由總公司倉管人員打單，進貨給
    需要貨的百貨公司，如果屬於專櫃的貨，這就是專櫃向專櫃
    調貨，不需要透過總公司調貨；而伊並沒有送胡嘉韻東西等
    語。(二)被告鄭白鳳係以：伊曾經是威祺公司的職員，之前是
    在百貨公司上班，結婚之後懷孕，伊就在伊娘家的時間比較
    多，徐明聖很早就去上班，很晚才會回來，伊並不知道徐明
    聖何時在網路上賣「OAKLEY」商品，對於徐明聖登錄情形、
    調貨、銷貨情形，伊不知道，伊只知道公司調貨有調貨的流
    程，如果有某專櫃要調貨，就會向另外專櫃調貨，這部分被
    調出、調入的專櫃都需要記錄，調出專櫃要填寫一式三聯單
    隨貨出去，一聯給公司，一聯給調入的專櫃，公司聯的部分
    調出櫃就直接交給倉管公司聯；又徐明聖上網賣東西需要帳
    號，請伊跟伊朋友借帳號，因為伊跟吳梨綾比較近也比較熟
    ，所以就找吳梨綾借帳號，但沒有給吳梨綾對價等語置辯。
    (三)被告吳梨綾則辯稱：伊將帳戶交給徐明聖使用，是因為鄭
    白鳳是我的朋友，她打電話來跟伊借，她說徐明聖是她先生
    ，他先生需要使用，伊也沒有想那麼多，也沒有問他如何使
    用，所以就借給他用，因為系爭的帳戶是伊公司匯款薪資使
    用的，後來離職了，就沒有使用了，伊知道他們拿伊的帳戶
    是要從事網拍之用，也答應他們使用，但不知道實際網拍之
    內容，也沒有參予網拍等語。(四)被告徐明超係辯稱：伊並沒
    有將0000000000的電話交給任何人使用，因為伊之前有接過
    打來說要購買網拍之類的電話，但要找的人伊並不認識，後
    來經詢問，結果徐明聖說有留伊的電話給別人，徐明聖並沒
    有給伊多做解釋，伊還有詢問徐明聖說之後還有接到要怎麼
    辦，結果徐明聖說請對方在網路上留言；警方在伊家裡查扣
    東西時我不在家裡，所以伊不知道警察查扣了一些什麼東西
    ，若是衣服的話，是徐明聖有穿過的過季衣服送給伊，伊沒
    有印象有鞋子，伊一開始並不知道徐明聖有從事網路買賣商
    品的事情，是後來被查獲前某時才知道，伊也不知道徐明勝
    網拍之內容，也沒有參予網拍等語。
六、經查：
  (一)被告徐明聖固確有以雅虎奇摩拍賣網站帳號「ppsp00000000
    」在該網站上拍賣「OAKELY」眼鏡、配件等商品，該帳號所
    留存之行動電話號碼為其哥哥即被告徐明超所申請之門號00
    00-000000號，並以被告吳梨綾所提供之上揭中國信託帳戶
    供買家匯款之用等情，業經被告徐明聖坦承不諱，被告鄭白
    鳳、吳梨綾、徐明超亦不爭執，並有雅虎奇摩拍賣網站列印
    資料1份、通聯調閱查詢單1份、IP位址查詢單、中華電信數
    據通信分公司中區客服中心回覆單、中國信託銀行96年5月8
    日中信銀集作字第96503775號函各1份在卷可考（見偵查卷
    (一)第117至119頁、第126至128頁、第133至277頁），上開事
    實應堪認定屬實。
  (二)惟公訴人認為被告徐明聖除有前揭論罪科刑之業務侵占如附
    表一所示太陽眼鏡犯行以外，尚有與被告鄭白鳳自93年不詳
    時間起至96年4月止，在威祺公司位於臺北市○○路178 號2
    樓之倉庫及該公司設於SOGO百貨公司忠孝店、復興店、衣蝶
    百貨公司、京華城、ATT等專櫃倉庫，先後多次共同侵占威
    祺公司所有之商品（附件1為偵查卷(二)第50-152頁列印自拍
    賣網站之交易資料及光碟內容所示，總計成交量為1381 筆
    ；附件2為偵查卷(二)第153頁之ATT專櫃盤差報告；附件3為偵
    查卷(二)第225-227頁所示從被告徐明聖家中查扣、扣除係被
    告徐明聖、鄭白鳳以員工購買之商品及胡嘉韻提出之商品，
    惟其中如附表一所示之太眼鏡業經論罪科刑應予除外）得逞
    ，涉犯業務侵占罪嫌，惟本院認公訴人所舉出之證據尚不足
    以證明被告徐明聖有為前揭論罪部分以外之業務侵占犯行，
    其理由如下：
    1.雖證人蔡威儀於警詢時曾證稱：（問：你如何確認是徐明
      聖竊取店內販售的商品？）徐明聖是我們台北百貨點的經
      理，每次徐明聖到我們分店來的時候，就會以我們分店的
      名義向其他各點調貨，通常調來的貨品都會在倉庫內，可
      是徐明聖所調物品絕大多數都被偷走，且調貨紀錄也被刪
      除了等語（見偵查卷(二)第29頁）；惟其於原審審理時已進
      一步澄清證稱：我沒有親眼看到徐明聖去SOGO復興店倉庫
      內偷東西，也沒有親眼看到徐明聖刪除SOGO復興店的電腦
      調撥紀錄，但他有權限可以自由進入電腦系統；而我在警
      詢時說徐明聖會以分店名義向其他各點調貨，通常調來的
      貨品都放置於倉庫內，可是徐明聖所調的貨大都在倉庫裡
      不見了，調貨記錄也被刪除乙事，是聽我伯父蔡明清說的
      等語（見原審卷(一)第157頁）。是證人蔡威儀並未親身見
      聞被告徐明聖有何竊取SOGO百貨復興店內商品及刪除該店
      的電腦調撥紀錄，故其於警詢時轉述蔡明清所述內容，係
      屬傳聞證據，自不足為對被告徐明聖不利認定之證據。
    2.且證人蔡威儀於原審審理時係證述：我以前在威祺公司駐
      SOGO百貨復興店店員，做了兩、三個月，後來也有陸陸續
      續去支援，當時SOGO復興店店長是鄭淑婷，我有向倉管反
      應倉庫貨物短少，倉管張建銘有來盤點，結果確實有短少
      ，徐明聖有來問，我有向他提過，當時徐明聖說要依照他
      那邊盤點的庫存紀錄才正確，我不知道倉管有無進一步處
      理盤差問題，當時盤差出來後，徐明聖還在職，至於最後
      怎麼處理我並不知道，我有因為盤差事情被處分，扣薪及
      調點；我當時並沒有將發現掉東西的事實，跟店長鄭淑婷
      及蔡明清報告，也沒有跟百貨公司樓管報告，因當時我還
      以為只有短少而已，我只是照一般程序往上報而已；SOGO
      復興店專櫃商品，除了陳列在專櫃外，其餘商品放在倉庫
      ，是和其他各專櫃都擺放在一起的共同倉庫，進倉庫時，
      我們身上都會有攜帶識別證；在我任職期間，公司的庫存
      好像一直都不準，我支援的各個點庫存幾乎都不準，例如
      台北衣蝶百貨公司、SOGO百貨公司復興店剛開沒多久就有
      發現庫存盤點有不準的情形，我不知道庫存不準的誤差是
      否為公司容許範圍，總公司的張建銘發現有盤點不符的情
      形，有到專櫃進行盤點，後來有跟我們說有盤差，但我不
      清楚公司如何處理等語（見原審卷(一)第153至159頁）。參
      以證人鄭米伶於原審審理時係證述稱：徐明聖是我姊夫，
      鄭白鳳是我姊姊，我於93年11月左右到96年3月底在威祺
      公司任職，一開始到威祺公司台北衣蝶百貨公司是擔任銷
      售員，然後到ATT上班過，期間到過京華城百貨公司支援
      ，後來在SOGO忠孝店、復興店擔任店長，徐明聖在公司擔
      任北區百貨業務經理，我與蔡威儀於SOGO復興店開幕之95
      年11月底直96年1月左右有一起共事過，當時SOGO復興店
      貨品並沒有被竊、短少或盤差的情形，我在離職之前公司
      未曾要求過我賠償公司貨品被竊、短少或盤差的賠償，SO
      GO復興店的倉庫屬共同倉庫，同一樓層的其他各品牌的貨
      品都放在一起，平常沒有上鎖，共同倉庫外，有監視器，
      倉庫鑰匙由樓管保管，上班時都要佩戴識別證，業務主管
      徐明聖不可以自由進出專櫃、倉庫拿取物品，如果專櫃東
      西被偷，盤點時會發現，還有要賣時，找不到商品時會發
      現；若當天發現東西掉了的話，一定會跟樓管報備，若事
      後盤點發現短少，要向公司報備，依員工價賠償，盤點盤
      差倉管會知道，然後月底要跟業務主管徐明聖講，公司差
      不多一個月到兩個月之間會盤點1次，有時候會不定期盤
      查；盤差會查明原因，若沒有盤差，只是寫錯的話，會請
      倉管幫我們調整，每次有要修正的事情，都會與「YO」（
      即張建銘）聯繫，請他修正，若只跟經理講的話，經理也
      沒有權限修正，如果YO沒改的話，才會請經理跟YO講；銷
      貨單上的更動，庫存紀錄也會更動庫存，紀錄我們有一份
      手盤表，也有電腦紀錄，若手盤表與電腦紀錄不同時，會
      去查明是否有漏打或打錯數量，若有不同，會連繫倉管跟
      他說明原因，請他修正等語（見原審卷(一)第160至165頁）
      。則證人蔡威儀前揭證述，僅可證明威祺公司駐SOGO百貨
      公司營業點所倉庫所擺放之商品曾有短少之現象，惟其既
      證稱威祺公司駐SOGO復興店專櫃商品有與其他各專櫃商品
      擺放在共同倉庫內，凡有攜帶識別證者即可進入該共同倉
      庫內，顯見被告徐明聖並非唯一一個得以自由進出倉庫之
      人，則該百貨店內商品遭其他人進出該倉庫予以竊取或侵
      占以致短少乙情，即屬可能。況且，公訴人並未具體指出
      威祺公司SOGO百貨復興店究竟曾遺失過何項商品及數量？
      以及被告徐明聖究竟係侵占了SOGO百貨復興店內的何項商
      品？亦未提出威祺公司在該營業點經盤查發現有商品遺失
      之相關證據，或向警方報案失竊之紀錄以資佐證，則證人
      蔡威儀證述SOGO百貨復興店暨倉庫內物品曾經發生盤點短
      少乙事，並無從逕推論即為被告徐明聖侵占所致。
    3.證人廖珮茹雖於警詢時證稱：經我們與台北總公司核對商
      品清單後發現，我們在京華城百貨公司駐點的店面被徐明
      聖調走的商品，絕大部分徐明聖都未依規定上網登入貨品
      調撥確認單，而且許多商品的調撥紀錄都被刪除，除了找
      不到商品調撥紀錄，調撥來的商品還被徐明聖從公司倉庫
      或展示架偷走等語（見偵查卷(一)第215頁）。惟其於原審
      審理時結證稱：我96年7月以後調到「OAKLEY」的SOGO百
      貨復興店，自92 年起到96年間則是在京華城擔任店長，
      OAKLEY公司系統資料庫，一般銷售人員是沒有權限進入查
      閱，要經理才算是主管級，包含店長也不是主管，所以無
      權進入，店長要調貨的話，正常流程要手開單子，交給徐
      明聖，然後徐明聖就會幫我們送貨，若我們需要貨，我們
      會先打電話給別家店，詢問是否確定有貨，然後再請徐明
      聖去拿貨，單子是交給徐明聖的，單子不需鍵入資料庫；
      業務方面我只要用手寫計算庫存，每家店本身都有庫存表
      ；經理要進入庫房，不需陪同進入，可以自己一個人自由
      進出的，營業時間內庫房沒有鎖，因為庫房就在店的裡面
      ，只有自己的人才會進入，徐明聖曾有在京華城櫃內調出
      物品一大批過，例如眼鏡就是，數量約一個一般百貨公司
      的大袋子，幾乎都是調到SOGO，這些眼鏡市價4千到1萬多
      元，公司各百貨公司點進貨部分，就是從總公司台中大甲
      倉庫進貨，我會先打電話，然後倉庫會填寫出貨單讓我們
      簽收，我們會鍵入電腦進貨，所以會有進貨數量紀錄；「
      調貨」則是跟各點調貨，北部部分我們會跟經理說，會填
      寫手寫單，一式三聯手寫單，交給經理，再由經理去調貨
      後，再入我們庫存，我們點交後，再寫在庫存本上會註明
      調貨，「調出」的部分也是會寫調出單紀錄於庫存本上，
      沒有紀錄於電腦上，「銷貨」的部分則是賣出後在庫存本
      上寫賣出這就是銷貨，並沒有鍵入電腦，各百貨點電腦都
      有進貨資料，也有銷貨、調貨資料，但之前電腦沒有很準
      確，想說用手寫的會比較準確；因為有時調貨時，數量上
      會有錯誤，所以徐明聖叫我們用手寫於庫存本上，就以庫
      存本為主；如果所要調的貨真的沒有進來，我們就會請對
      方的點把資料改掉，因為我們沒有收到貨；我們都是用電
      話通知對方改掉，都是基於信任，至於對方有無更改，我
      就不知道了；如果電腦庫存跟我們手寫的庫存本若不一樣
      的話，之前都會跟徐明聖講，講完之後，徐明聖會請公司
      的網管人員講說數量不對，我不知道是他自己改還是他請
      網管改，我們跟徐明聖接觸比較多，跟網管的人接觸比較
      少，所以都會比較直接跟徐明聖說；有時候是我自己去講
      ，我會去看電腦我們自己店庫存數量正不正確，於96 年
      之前銷貨、調貨、進貨都有鍵入電腦，所以都可以從電腦
      看出庫存數量；我不知道其他部經理可不可以進入電腦更
      改，但我知道北部徐明聖經理可以，我們店長則可以上網
      查看銷貨、進貨數量，但是不可以更改，可以看其他分店
      ，但不能更改，更改只有主管級的人才可以，例如我要跟
      別的點調貨，就由對方輸入電腦，就是轉出單位輸入電腦
      ，我收到貨後，再由我方電腦確認那筆調到貨並列印出來
      ，轉出單位要開立調貨單一式3張，第一聯轉出單位留著
      ，第二聯隨貨品收到物品單位留存，第三聯交給經理，我
      會在調貨單上面簽名，第一、三聯就是轉出單位保管，第
      二聯就是由我們站櫃的人員保管，我們都會將單子放在櫃
      位桌上；我們有問題都找徐明聖，徐明聖不會不理我，庫
      存短少與電腦差距的情形我們會知道，我們就會將正確數
      量告訴徐明聖，然後徐明聖會幫我們改電腦庫存，正常的
      話都要以電腦數量為主，但有時候調貨鍵入錯誤，產生盤
      差，因為我們不能更改，所以才會交給經理更改，若我們
      發現盤差，網管不會知道，叫他做什麼就做什麼，不會知
      道有盤差，只要主管級的人員指示就會照做，不會管我們
      各店；在我任職京華城期間，1個月會盤點1次，而公司派
      人來盤點過很多次，有時候半年，有時候幾個月盤點1 次
      ，有發現貨物短少，電腦數量不正確的地方，我們都會跟
      經理徐明聖說，盤點時，是公司倉管的人員來盤點，還有
      公司的兩位員工，有時候徐明聖也會參與；事後才會知道
      物品短少情況，當下並不會知道；因為庫存盤點就會跟徐
      明聖講，我們都會交給經理徐明聖去查，我們還是會找出
      原因，但找原因不是我的工作，徐明聖就會將庫存的正確
      數量調整回來，多或少都會調整到盤點出的數量來紀錄，
      公司倉管人員來盤點時，是核對電腦的帳目及手寫的庫存
      本、調入、出單等資料，至於倉管有沒有去核對我不清楚
      ，倉管是跟主管說，並不是跟我說；調入單我們都會寫庫
      存增加紀錄、調出則會寫減少的紀錄，這部分都會寫在庫
      存本上；我在警詢有稱我後來才知道徐明聖利用自己的權
      限將調撥紀錄刪除，是因為徐明聖開給我們店的調撥單是
      自己列印格式的調撥單，而不是公司格式的調撥單，我發
      現東西才剛盤點調整回來後不久，怎麼會有盤差之情形，
      我是因為約3年前發現徐明聖所拿來的調撥單不是公司格
      式的調撥單，而且只有徐明聖有權限這樣做，我才會這樣
      想，因為只有這樣的情形才會發生庫存不同，但我只會對
      櫃內的同仁講，沒有向他人反應，我並沒有將該不同格式
      的調撥單予以保存建檔，因為我們自己留底，徐明聖自己
      那裡也有留底，後來京華城撤櫃，結果那些東西就不知道
      到哪裡去了等語（見原審卷(一)第88至99頁）。是以，證人
      廖珮茹既然證稱其可以從電腦看出自己店的庫存數量是否
      正確，且會將貨物調入及調出的紀錄手寫在庫存本上，而
      威祺公司每個月會派人盤點，由倉管人員盤點時會核對電
      腦帳目及手寫庫存本、調入單、調出單等資料，則倘若被
      告徐明聖果真有自93年間某時起至96年4月止，侵占威祺
      公司京華城倉庫內之商品，並有修改威祺公司之調貨、銷
      貨電磁紀錄，衡情威祺公司派倉管人員進行盤點時，祇需
      經由將證人廖珮茹手寫庫存本、調入單、調出單等資料與
      電腦紀錄兩相勾稽比對後，應可立即查悉兩者間是否存有
      差距及究明形成原因，則證人威祺公司倉管人員豈會歷經
      自93年間某時起至96年4月止之漫長期間，均未曾發現有
      商品短少而遭侵占情事之理？又證人廖珮茹既陳稱其約於
      3年前即發現被告徐明聖所拿來的調撥單不是公司格式的
      調撥單，其卻未及時將上情向老闆反應，事後亦未見告訴
      人提出任何一紙不同格式的調撥單以查證其說詞，則證人
      廖珮茹前揭證述是否屬實，亦屬有疑。從而，證人廖珮茹
      之前揭證述至多僅足證明被告徐明聖確有經手向威祺公司
      京華城店調貨及有權修改威祺公司之調貨、銷貨電磁紀錄
      乙事，並無法證明被告徐明聖在京華城營業據點所調到的
      貨卻未撥入威祺公司其他營業據點而將該貨品侵占入己。
    4.雖證人即威祺公司南區經理吳鴻軒於原審審理時證稱：區
      經理的職權可以上公司系統資料庫更改調貨的紀錄，因為
      我們都會調貨，徐明聖都會跟我們調貨，公司每個月都會
      盤點，但徐明聖負責台北部分，都沒有辦法跟實際吻合，
      不吻合部分我們有再查，老闆也有請北部倉管去查，問題
      是倉管所對出來的與徐明聖所對的都不合；因為我們在調
      撥都會開調撥單，後來調撥單據都找不到，因為我們調撥
      的這區會開單給受調撥區，然後他們的單子找不到，所以
      我就是這樣「懷疑」徐明聖有刪除資料；我印象中徐明聖
      每個月都會來向南部調貨，量不一定，有時候1、2支眼鏡
      ，有時候是褲子、衣服種類不一定，數量也不一定；區經
      理會去巡視各店倉庫，這是我們職權範圍，只有要進入彙
      盤時，才須要有人陪同，非盤點時，進去倉庫時，沒有規
      定需要人陪同，本案經過清查後，我有被扣薪水，因為在
      調撥上，單據對不起來，所以被連帶處分；公司物品確實
      短少非常嚴重；進貨流程是我們會發訂單給總公司，由總
      公司進貨部分負責進貨，進貨到中部總倉後，再由總倉發
      貨到各點時，此時總倉會寄貨到各點直營門市，當時我們
      北、中、南都會有各小倉庫，所以有些貨都會在北、中、
      南各點倉庫，有的部分也直接送到各點，若各點銷售完之
      後，會由我們各點倉庫來補貨，我是管理高雄部分，北部
      倉庫就是由徐明聖管理，中部倉庫就是由吳政遠管理；銷
      貨部分的紀錄都會有報表，調貨部分也會有調貨調撥單的
      紀錄，電腦打調撥單，然後再列印明細出來；進貨時，進
      貨單據就會到總倉去，總倉倉管人員就會紀錄在電腦，總
      倉就會開總調撥單給各點，各點就會對調撥單及貨品與實
      際送來的貨品核對是否符合，吻合之後各點的銷售人員就
      必須要在單據上簽名，單據確認後，他們會自己做手盤庫
      存資料，調貨是隨時都可以調貨，只要徐明聖開口，而且
      我們也有貨，我們都會調給他，我開調撥單給他，他確認
      就可以了；我與徐明聖都有權限刪改電腦資料，但是是在
      雙方在清點的數量上有出入，雙方在出入的數量上有去盤
      查出來後的數量，有正確時，才會去更改我的部分，對方
      是否有更改，我就沒有辦法干預，一般我們都是用電話來
      核對、聯絡；經理、店長都有權限上網登錄調撥的動作，
      店長沒有權限修正，經理才會有權限修正，經理調貨的話
      ，就由經理去處理，與店長無關，店長自己調貨，就由他
      們自己開調撥單，若經理有協助調貨的話，就由經理自己
      開單調貨，店長自己有自己的帳號、密碼，可以自己上網
      調貨，因為店長每天都會輸入銷貨單；依公司規定每個月
      都要盤點，我們主管都會會同各店店長店員盤點，倉管是
      老闆有要求他去會盤，有每個月開主管會議，倉管張建銘
      會參加，主管會議時，有提出盤點多次，大約在96年左右
      ，發現盤點數量差很多，老闆才重視這個問題，又加上網
      路有很多人在賣OAKLEY的商品，所以老闆才會對我們庫存
      及拍賣的問題去追查；我不清楚被告徐明聖的修改權限為
      何，經理有權限可以修改數量，因為我自己只會去動我南
      區的部分，至於徐明聖會不會去動我不知道，我們的權限
      可以放寬到多大要問張建銘才清楚，開主管會議時，倉管
      張建銘與徐明聖對帳時，在會議上都用口頭在講，老闆也
      都是用口頭在詢問，並沒有提出被徐明聖修改、刪除的書
      面資料，調出單位會留存調撥單，但因為各店人員來來去
      去，管理單位可能有疏失，才會受到連帶處分等語（見原
      審卷(一)第100至110頁）。是以，證人吳鴻軒上開證述至多
      僅足證明被告徐明聖有向南區調貨乙事，其並未證述被告
      徐明聖向其調走貨物後即將之侵占入己。且酌以證人吳鴻
      軒既證稱如伊有調貨給被告徐明聖，係由伊開調撥單，再
      由被告徐明聖確認即可，且各點銷售人員會有手盤庫存資
      料，則倘若被告徐明聖曾擅自單方修改或刪除任何一筆調
      貨電腦紀錄，衡情證人吳鴻軒理應只需調出留存的調撥單
      以供威祺公司查核，即可得悉電腦記錄之調貨資料是否遭
      修改或刪除，惟證人吳鴻軒及告訴人代理人自始並未曾提
      出其等認為與本案被告徐明聖侵占商品而修改的調撥憑單
      ，以資佐證被告徐明聖確曾向他區調借貨品後侵占入己乙
      事。又倘被告徐明聖有侵占告訴人公司之貨物，則何以告
      訴人公司每個月盤點，並開主管會議時，未曾在該會議中
      提出經被告徐明聖修改、刪除的相關書面資料？從而，由
      被告徐明聖所經手向他區調借之商品是否即可認為係被告
      徐明聖所侵占之商品，仍有合理懷疑存在。
    5.又證人即威祺公司中區經理吳政遠於警詢時陳稱：台中辦
      公室被徐明聖調走的商品，絕大部分被徐明聖都未依規定
      上網登入貨品調撥確認單，而且許多商品的調撥紀錄都被
      刪除，除了找不到商品調撥紀錄，調撥來的商品還被徐明
      聖從公司倉庫或展示架偷走等語（見偵查卷(二)第38頁）；
      惟其於原審審理時已進一步證述稱：經理有權限進入公司
      資料庫填寫調撥單、更改調撥單，例如徐明聖跟我中區調
      貨，調撥單是由我中區填寫，經理可以由北區那裡將這張
      調撥單刪除，若由我向北區調貨，我的權限也可以更改北
      區記載的調貨單，公司沒有規定經理進出倉庫的話，需要
      有人陪同；公司庫存與帳目對不起來，因為經理級的人有
      權限更改資料，所以公司經理級的人員都受到處分；一般
      來講公司其他的百貨點的同事（只要有接觸銷售的人員）
      向其他區域開口調貨，其他區域的點就會同意調貨，若大
      量調貨的話，百貨小姐會去詢問區經理；中部百貨點沒有
      說徐明聖要大量調貨，就是北中南調貨頻率是很頻繁的；
      調貨時要由出貨的人建立資料，我們會要求店長或資深員
      工輸入電腦資料，開立調撥單一式三聯，第一聯是放在專
      櫃、第二聯隨著商品轉出，第三聯交給公司，中部店長或
      資深店員「沒有」跟我反應過有調撥紀錄被刪除或展示架
      東西被偷走的情形，中部曾經發現在盤點的各百貨點，有
      貨品短少的情形，但大部分都是人為上的疏失，即盤點錯
      誤，或銷貨時輸入資料錯誤，就會連帶盤點錯誤，但這種
      比例很少；若百貨專櫃小姐發現庫存商品短少，公司會要
      求賠償，他們要負責倉庫的庫存的盈虧，如果與倉管核對
      確實有誤，他們就要負責賠償並由倉管更正資料，我認為
      被告徐明聖刪除調撥紀錄是有可能的，但我沒有去做確認
      ，「只是懷疑」；(問：本案事發之後，你有無去確認你
      所經手的調撥紀錄被刪除？）我想說徐明聖的調撥紀錄不
      會更改到我中部的部分，應該是更改他北部的部分，（問
      ：是否會看到北部的調撥資料有被刪除？）我沒有去做確
      認，我只是懷疑，而且我也覺得合理，這是依照我們的權
      限來說，我有看過網路的拍賣，網路上面拍賣的商品，應
      該很明顯是公司商品、樣品，有些商品並沒有很正式在市
      場銷售，只有代理商的樣品可以看得到；還有北部百貨盤
      點一直沒有很落實的完成，這在95、6公司一直很要求要
      落實盤點，但北部一直無法做到等語（見原審卷(一)第111
      至116頁）。據上，證人吳政遠既未親身見聞被告徐明聖
      有何刪除調撥紀錄行為，且未能具體指明被告徐明聖在網
      站上所販售之商品究竟係哪件商品屬於威祺公司之樣品而
      未正式在市場銷售，故其前揭證詞尚不足做為對被告徐明
      聖不利認定之證據。
    6.參以證人林佳貞於原審審理時具結後證述稱：伊自93年9
      月到95年12月止在威祺公司擔任ATT店長；ATT專櫃為新營
      業點，從一進櫃就隨時都有盤點，伊在的時候盤點時並沒
      有發生過盤差及短少的情形，ATT於95年12月底撤櫃，撤
      櫃時有盤點，也沒有發現貨品數量短少的情形，伊與公司
      倉管張建銘辦理交接時，伊的手盤單與張建銘的電腦資料
      核對都沒有錯誤，伊從離職至今，從未接過公司因商品短
      少的情形找伊索賠的電話，而若公司商品被竊短少，不只
      店長，連櫃內人員都需要負責，因是我們負責保管的，（
      提示96年度偵字第12039號卷(二)第153到173頁威祺公司ATT
      的盤差報告予證人閱覽），伊沒有看過這些文件資料，該
      資料不是ATT撤櫃時盤點的數據資料，不可能有上開資料
      上面顯示總共盤差2,150筆等無法尋獲，共損失5,113,080
      元之情形，若少了這麼多東西的話，倉管應該第一個就通
      知我；我們通常只能用電腦查詢貨品及打一些銷貨單等，
      就是打每天販賣的東西要扣掉及調轉出去的東西而已；電
      腦對櫃上而言就僅這些功能，我們當日販賣的東西，我們
      都會先寫在單子上，到了結束營業後，才會鍵入電腦當日
      販賣數量、品名，若真的有鍵入錯誤的話，才會跟倉管聯
      絡說我們打錯了，倉管人員都會幫我們更改，因為後來我
      們發覺電腦資料也都修正好了，就是我們去查詢電腦資料
      的結果與我們的庫存資料都是正確的了，可是這情形我們
      只有一開始使用電腦不熟悉時才發生，之後就再也沒發生
      等語綦詳（見原審卷(一)第170至171頁）。且證人蔡志豐於
      原審審理時證稱：我自86年6月到96年6月間在威祺公司任
      職，之前做倉管工作，於90年後改做業務工作，是北  區
      業務經理，我是針對經銷商部分，我任職期間有向其他業
      務或百貨通路調貨，一般就是客人有需要購買，才會去跟
      百貨公司、業務調貨，也就是我雖然有倉庫，但沒有貨才
      需要調貨，調出單位需要開三聯單，一聯我保留、一聯給
      公司，一聯給跟我調的單位；威祺公司會舉行例行性主管
      會議，一個月一次，就是北中南的業務經理及百貨經理都
      會參加，倉管是偶爾參加，自ATT撤櫃後即95年底後，有
      開過主管會議，並沒有提到ATT櫃貨品大量失竊短少或盤
      差的情況，有提到貨品流向流到哪裡而已，徐明聖說撤櫃
      後的貨品都分到其他各個專櫃，就是撤回的貨品分配好以
      後，需要請倉管打單，就是貨要到另一個百貨點，這些要
      調給其他百貨點的貨的銷貨單必需由倉管登錄，倉管有確
      認，那次開會有問倉管張建銘，確認貨品流向是無誤的，
      在伊任職期間，每月主管會議中，沒有人提到關於盤差或
      其他各百貨點貨品遺失、被竊的情形，也沒有人曾經用口
      頭或提出遭刪改過的調貨紀錄或文件以指摘過徐明聖擅自
      刪改調撥紀錄等語（見原審卷(二)第166至169頁）；又證人
      張建銘於原審審理時證述稱：伊於93年4月到96年4、5 月
      間，任職於威祺公司，擔任網路管理員，負責處理公司系
      統、網頁、網路資訊系統，公司銷貨、退貨等系統運作是
      由伊管理，公司之前或多或少會有盤差的問題，有發生大
      的盤差問題，但都會想辦法再查出問題，大額盤差又查不
      出原因時，就都會報告老闆；ATT撤櫃後發現有比較大額
      盤差，那時候又新開SOGO新點，業務比較繁忙，所以沒有
      去清點，所以沒有立刻發現，撤櫃後未超過半個月，就在
      當月有去盤點然後發現；因為撤櫃就是庫存要清空，照理
      來說大部分的東西要回到台中的大倉庫，有些物品就會回
      到北部百貨點，有些則會拿回松德路公司內擺貨處，但系
      統去對，數字會有落差，只是看庫存的電腦數量與實際清
      點數量落差很大，沒有去計算差額有多少，我有向蔡明清
      報告；伊在職期間，ATT撤櫃之前有例行盤點，撤櫃之前
      有發現盤虧情形，但沒有大量情形等語（見原審卷(二)第
      177至178頁、第185頁反面）。據上，足認證人林佳貞於
      其前揭任職期間，即威祺公司ATT專櫃在撤櫃前，經例行
      性盤點之庫存並無異常短少之情形，而其離職後亦未被通
      知ATT專櫃有大額盤差損失之情事，故並無積極證據足證
      被告徐明聖於撤櫃前之93年起至95年底期間，有何侵占威
      祺公司所有之ATT專櫃內之商品犯行。
    7.雖告訴代理人蔡明清認為威祺公司ATT專門店撤櫃後，其
      於96年3月27日製作盤差報告表所列的盤虧是被告徐明聖
      所侵占或竊取的商品，而於偵訊時陳稱：伊庭呈之附件二
      （即偵查卷(二)第153至173頁所示之「2005威祺現有庫存一
      覽表」，下簡稱庫存一覽表）是我們公司在ATT專門店結
      束營業時清點結果少了這些東西；該店也是徐明聖在負責
      的，在95年12月31日結束後我們盤點發現有短缺，詢問徐
      明聖的結果他稱這些東西都發到其他百貨，但實際上附件
      二的這些東西都沒有發到其他百貨的門市店，95年12月31
      日要撤櫃時他們把東西搬回辦公室，但是在我們公司開月
      會時，他又全部搬走，我問他貨去哪裡了，他說發到其他
      百貨門市去，但實際上沒有，所以我「認為」這些盤差也
      是他偷走的，當時我問他貨有沒有在他家，他還說沒有，
      而附件二短少的東西在搜索時沒有扣到，已經不知去向了
      等語（見偵查卷(二)第46頁）及證人王善詩於本院審理時證
      稱：我在威祺公司擔任採購兼百貨主管。威祺公司在ATT
      百貨設櫃時，商品都是專櫃小姐在管理，ATT百貨專櫃結
      束之後，被告有義務作盤點、移交，因為他是百貨主管。
      據我所知，被告於ATT百貨公司的專櫃撤除時，沒有作移
      交的動作，因為當時撤櫃時間比較緊迫，事後發現有問題
      ，我把中間有誤差的東西往上報。撤櫃時間我無法確認，
      95年12月31日的時候，我是擔任採購，當時ATT專櫃店長
      是林佳貞，點交應該要有文件，並且要有簽名確認，但是
      我並沒有看到這些資料，且百貨主管必須監督這件事情的
      完成。我瞭解ATT在撤櫃之後有盤差的現象等語（見本院
      卷(一)第219-220頁）。惟該庫存一覽表係由告訴人自ATT撤
      櫃後始於96年3月27日派員盤點而片面製作，且告訴人既
      未提出任何有關威祺公司總倉庫進貨至ATT專櫃倉庫存放
      之商品數量原始紀錄、或電腦歷史存檔資料、歷次盤點庫
      存之紀錄表，甚或在該公司其他營業據點之盤點資料以資
      比對查核，則ATT專門店倉庫內之貨物盤虧數量，究係某
      一時期的盤虧或日積月累的盤損總數？又該盤差數量是否
      有因該ATT店內商品被調撥出至其他營業據點漏未登錄，
      而造成告訴人公司其他營業點庫存有盤盈之情形？均有未
      明。且如前所述，證人林佳貞、張建銘均證稱ATT撤櫃時
      有進行盤點及交接，證人王善詩之證詞至多僅能證明ATT
      撤櫃之後有盤差現象，然尚不能證明被告徐明聖於ATT撤
      櫃前及撤櫃後，有何侵占威祺公司所有之ATT專櫃內之商
      品犯行。
    8.又告訴人於98年5月12日陳報原審之陳報狀稱，依據陳報
      狀附件六所示之調撥憑單顯示，有於96年3月8日從台中倉
      庫調出64支眼鏡撥入明聖倉庫，而依附件七所示只有46支
      眼鏡從明聖倉庫撥出之流向紀錄，其中有短少18支之數量
      足認係被告徐明聖所侵占云云，及證人王善詩於本院審理
      時雖證稱：ATT撤櫃之後，我查到18支眼鏡不見了，我是
      看到中部倉庫有寄了60幾支眼鏡上來，寄到明聖倉庫，我
      查撥出的資料，查得18支眼鏡沒有流向，其他眼鏡有撥出
      資料，我就報告老闆。中部倉庫管理人寄給另一個倉庫管
      理人，由受寄倉庫管理人來負責眼鏡去向。徐明聖是明聖
      倉庫管理人，該60幾支眼鏡是由被告徐明聖來決定出到哪
      些據點，我只負責提出報告。明聖倉庫設在台北市○○路
      178號2樓，就是總公司的地點，是辦公用。倉庫就是的座
      位，沒有有單獨一間，簽收人應該有職責要去保護他簽收
      的商品。是系統裡面有一個明聖倉庫，沒有鑰匙。中部總
      公司的貨寄上來正常應該是寄到各個點，但是因為徐明聖
      是百貨主管，他要自行作分配，所以這60幾支眼鏡才會全
      部寄到明聖倉庫，這是個案的情形。正常的情況下，應該
      是要送到各個點，除非負責人要做分配，才會寄到該負責
      人那裡由其分配，這60幾支眼鏡就是這種情況，據我看到
      系統內最後一次的狀況是這樣，我並沒有每一筆清查，我
      看到的是這60幾支眼鏡的情況。如果倉庫寄出的東西是寄
      給明聖倉庫，就只有被告徐明聖有權簽收、發配貨品去向
      ，除非他有說他沒有收到。如果寄送到明聖倉庫的話，收
      件人會寫徐明聖的名字，如果寄送到專櫃，就會寫上櫃點
      的名稱。徐明聖不在辦公室的話，有來貨時同仁會代收，
      沒有收文、簽收流程，但不會打開等語（見本院卷(一)第
      221-223頁）。告訴人及證人王善詩雖指稱該64支眼鏡係
      由台中倉庫寄給被告徐明聖，再由被告徐明聖撥出到各百
      貨點，並提出調撥憑單及台中大甲倉庫於96年3月8日委託
      祥億貨運寄送之送貨單（見告訴人99年6月22日提出之上
      證二，本院卷第84頁）為證，惟告訴人提出之上開附件六
      、七所示之調撥憑單之調撥日期並不相同，則各該調撥憑
      單至多僅可以證明眼鏡在各該調撥日期被撥出及撥入之一
      時狀態，而該18支撥入明聖倉庫後有尚未撥入其他倉庫之
      眼鏡之情形，然如前開證人王善詩之證詞，所謂明聖倉庫
      僅係系統內設置之名稱，實際貨物係寄送至告訴人總公司
      之辦公室，而該辦公室係開放之空間，寄送之貨物有可能
      係其他辦公室同事代為簽收，是該64支眼鏡是否同時於96
      年3月8日同時寄送至明聖倉庫、且確實由被告徐明聖簽收
      ，則上開調撥憑單、送貨單及證人王善詩之證詞均無法證
      明，且亦可能能仍存放在明聖倉庫內，抑有可能另於其他
      期日被調出，告訴人並未提出同一時期在其他倉庫內的庫
      存數量以資佐證，則告訴人片面指摘在明聖倉庫撥入及撥
      出眼鏡商品數量之一時變動差額，即認為係被告徐明聖所
      侵占之商品數量，難謂無率斷之嫌，實無可採為憑信。
  (三)另告訴人係彙整被告在雅虎奇摩拍賣網站帳號「ppsp000000
    00」在該網站上販賣之「OAKLEY」商品後提出卷附之附件1
    明細表，而認定該附件1所示商品（除前開認定係被告徐明
    聖侵占之附表一編號1-3所示太陽眼鏡外），即為被告徐明
    聖所侵占之其公司商品。惟被告徐明聖否認上情屬實，並以
    前詞置辯。則被告徐明聖在上開網站拍賣的各類商品是否即
    均係由被告徐明聖侵占告訴人公司商品而取得之物？亦為本
    案應予審究之事項。經查：
    1.觀諸卷附告訴人所提出之雅虎奇摩拍賣網站列印資料（見
      偵查卷(一)第133至277頁、第395至532頁）僅可得知，雅虎
      奇摩拍賣網站帳號「ppsp00000000」上確有刊登販售「OA
      KELY」品牌商品之型號、品名、顏色及拍賣價格等訊息，
      但從該網站帳號所實際販售出的商品實體究竟為何，因未
      實際查獲扣案，故尚屬不明。而依據告訴人所自行製作的
      卷附件1上雖有詳列「OAKELY」原廠發票號碼、及進口報
      單號碼（含進口日期），惟此附件表至多僅足證明以系爭
      拍賣網站帳號所販賣商品係與告訴人公司所進口之「OAKE
      LY」品牌商品，在品名及型號上相同，屬同類型商品，但
      並無法用以證明系爭拍賣網站帳號所販賣商品即係源自於
      被告徐明聖以侵占告訴人公司物品而來。另卷附依告訴人
      聲請所調閱雅虎奇摩網站提供之網拍購買人資料（見本院
      卷(一)第101-118頁），本院依其該資料中有明確姓名、住
      址之資料加以傳喚證人，除附表一編號1-3所示之外，其
      餘證人均無法提出當時自上開拍賣網站所購買之商品以供
      調查，另證人黃佑煒雖有提出所購買之眼鏡，惟告訴代理
      人蔡明清當庭陳稱證人黃佑煒提出之眼竟無法判別是否為
      告訴人公司所進口販售（見本院卷(一)第217頁），是證人
      黃佑煒所購買之眼鏡亦無法證明係被告徐明聖自告訴人公
      司中所侵占而來之商品。
    2.況且，證人蔡明清於原審審理時證稱：「（問：是否可以
      從被告的拍賣網站所販售的商品來區別哪些商品是由告訴
      人公司所獨家代理販售，而不可能由其他管道取得？）我
      的確沒有辦法判斷，而徐明聖網站的商品可能是複製我們
      公司的商品刊登在他的網站上，然後有顧客願意購買的話
      ，他再去公  司百貨點倉庫取貨。」、「（問：你剛剛稱
      起訴書附表一所載商品，有沒有只有由美國特別為臺灣總
      代理而設計的商品？）沒有，就是全球都有在販售的商品
      。」等語（見原審卷(三)第24頁反面、第26頁），故在前揭
      拍賣網站帳號所刊登販售之商品，既係全球各地都有販售
      之商品，非專為臺灣總代理而設計之商品，是以，單從拍
      賣網站上所刊登之訊息，並無法判斷被告徐明聖在該網站
      所販售商品的來源。另外，細觀告訴人所製作之附件1「
      交成日」欄及「進口報單號碼」欄位可知（見偵查卷(二)第
      51至152頁），其上分別記載有編號1至999號各該編號商
      品在拍賣網站上之成交日期，及告訴人進口與各該編號同
      類商品之進口日期，經將兩者日期相比較結果，其中有不
      乏相隔數月者（如編號13、14號等等）、近1年者（如編
      號1至9號、995號、997號至998號等等），甚至長達3年以
      上者（如編號11、12、23、47、48、54號等等），基上，
      縱退步言之而認為被告徐明聖在拍賣網站上所販售之「
      OAKELY」商品，確係由告訴人公司所獨家代理進口，則告
      訴人進口後，將之出售予不特定消費者購得，該等商品即
      已可於市面上自由流通，故倘若該不特定消費者嗣後將之
      轉售或贈送他人，則被告徐明聖輾轉購得，再由其在前揭
      拍賣網站轉售予他人，乃屬可能。
    3.參以被告徐明聖之辯護人所提供其於98年4月1日自雅虎奇
      摩拍賣網站及露天拍賣網站上搜尋有關「OAKELY」商品，
      分別有搜尋到528項及1,012項「OAKELY」商品，此有被告
      徐明聖98年6月16日陳報之附件一、二列印資料存卷可佐
      （見原審卷(二)第76至172頁），由此足見一般消費者確能
      在拍網站上購得「OAKELY」品牌之商品，並非僅有在告訴
      人公司所設之百貨公司專櫃或營業點始能購得「OAKELY」
      品牌商品。從而，被告徐明聖辯稱：伊在網路上拍賣與威
      祺公司代理進口的「OAKELY」相同品牌商品，有的是在網
      路上跟別的賣家購買乙節，尚非無可能。
    4.固然檢察官論告書及上訴意旨以：「觀諸卷附之被告徐明
      聖網路拍賣資料，高達近1千4百筆，數量非少；且全係告
      訴人威祺公司所販售之商品，又被告於94年2月至96年4月
      間，幾乎每月皆有販賣成交商品（詳如起訴書附表1及卷
      附拍賣資料），可見被告徐明聖應係長期有固定購貨之廠
      商，始得持續長期、大量販售，蓋果如被告徐明聖所辯向
      上開網路或其他店家購買特價商品、出國購買或員工購買
      等方式，則被告徐明聖應僅得於少數特定特價期間、員工
      購買期間或出國期間始能取得貨物，勢必無法於網頁中長
      期刊登販售，此佐以上開網頁購買者評價中多人發表『出
      貨快速』等語，且告訴人派員於96年4月26日撥打電話予
      網路拍賣者之通話內容及網頁對話內容均顯示被告徐明聖
      尚可依客戶需求提供貨物，有上開網頁擷取畫面及通話錄
      音譯文在卷可稽，被告徐明聖顯有固定貨源，而非於特定
      促銷期間始購入商品等情益徵明確；再被告徐明聖於鈞院
      審理時亦自承無法提出購買來源證明，然依被告徐明聖之
      供述、其於網頁與客戶之對話內容及告訴人蒐證對話內容
      可知被告徐明聖確有提供售後保固服務，而被告徐明聖販
      賣之上開商品數量非少，果被告徐明聖確係向他人合法購
      入前開商品，勢必留存相關購買明細，以便客戶反應商品
      有問題時，被告徐明聖得再向其貨品來源處尋求處理，且
      亦應留有相關匯款資料，而非毫無資料可提供鈞院審酌，
      益見被告徐明聖所辯前詞，顯與常情有違，不足採信。又
      比較被告徐明聖所販售之商品售價與告訴代理人提供之商
      品市價（詳卷附拍賣網頁擷取畫面資料起訴書附表1），
      被告徐明聖之售價大多遠低於市價，被告徐明聖又無法提
      供合法來源之證明，益徵被告徐明聖所販售之商品實係侵
      占自告訴人處，始得提供顯低於一般市價之相同商品。」
      等語，因此認為被告徐明聖確有大量販售告訴人威祺公司
      代理之商品，且無法提出合法來源證明，基上做為認定被
      告徐明聖涉犯侵占犯行之事證。惟查，固然被告徐明聖在
      網路上販賣大量的「OAKLEY」商品，卻未能提出合法來源
      證明確有可疑之處，然而，「OAKLEY」品牌商品既有於全
      球各地販售，則該等商品自會於市面上自由流通，是以，
      被告徐明聖所辯其在網路上拍賣威祺公司的商品的來源，
      有來自於其在網路上跟別的賣家購買威祺公司「OAKLEY」
      相同品牌的商品、外面的其他店家、國外購買、員購、請
      同事代為員購，另如果威祺公司有商品特價會請人幫忙購
      買等情節，亦無法完全排除其可能性，已如前述，況且，
      證人蔡明清已坦稱其並無法區別被告徐明聖在網路上拍賣
      威祺公司的商品究竟有哪些商品是由告訴人公司獨家代理
      販售，而公訴人亦無法具體指出告徐明聖在網路上所拍賣
      的商品中，究竟哪一筆交易標的是由被告徐明聖以侵占之
      方式取得，故系爭網路拍賣商品之來源是否全然係由被告
      徐明聖藉業務之便以侵占方式取得，仍有合理懷疑存在。
      是以，依前揭最高法院判例意旨，被告原無自證無罪之義
      務，其在訴訟上所為之辯解，只須達於對起訴事證提出合
      理質疑之程度為已足，公訴人所舉之積極事證既不足以證
      明被告徐明聖之犯罪事實，則被告徐明聖之抗辯或反證縱
      屬虛妄，仍不能以此資為積極證據應予採信之理由。
    5.綜上所述，查無積極證據足資證明被告徐明聖在網路上販
      售之商品，即係其將威祺公司位於臺北市○○路178號2樓
      之倉庫及該公司設於SOGO百貨公司忠孝店、復興店、衣蝶
      百貨公司、京華城、ATT等專櫃倉庫內之商品侵占後予以
      販售之商品，故尚難僅以告訴人公司有進口與前揭拍賣網
      站相同型號、品名之同類商品，即推論該等商品均係由被
      告徐明聖以侵占告訴人公司商品之方式而取得。
  (四)再者，警方在被告徐明聖及徐明超前揭住處執行搜索扣押之
    物品，及由證人胡嘉韻主動提供交付警方扣押之物品，均係
    由警方發還予告訴代理人保管，業據告訴代理人陳明在卷，
    而告訴代理人蔡明清於原審審理時，針對其究係如何辨別並
    認定上開扣押取得之物品即為為告訴人公司代理進口之物品
    乙節係陳稱：扣案物品包含鞋盒、球鞋、拖鞋、專櫃售貨紙
    袋、衣服有POLO衫、運動衫、T恤、帽子、牛仔褲、皮夾、
    背包、香水等物，其中有很多空的鞋盒，鞋盒所示的鞋子與
    現場所查扣的鞋子都不一樣，鞋盒所示的條碼，可以查出是
    我們公司所進口的商品，空鞋盒共計有7個，其中兩件衣服
    上面掛有吊牌及布樣，布樣是供下訂單所使用，另1件黃色T
    恤，只有吊牌並沒有布樣，是在徐明超的衣櫃查扣的，以上
    商品都是我們公司獨家代理進口的，我們公司都有進口文件
    ，若為員購的話，都會有員購單，我們逐一比對，就可以得
    知哪些是員購的，且依照數量來看，不是徐明聖的員購數量
    ，上面有吊牌的衣服，全臺灣就只有我們公司進口4套，其
    中一套是徐明聖保管，供百貨點下訂單所使用；還有例如若
    為冬天，下訂單的商品，需要在半年前下訂單，才能在冬天
    有冬季的商品可以賣，公司商品很多，也有各種尺寸，這都
    需要在半年前作業，市面上才能夠買得到如我們公司如同下
    訂單的與樣品一樣的商品，如果水貨的話，不可以買得到，
    有這麼多的數量、顏色、尺寸、種類等商品，另外我們公司
    還有代理其他FOX品牌的衣服、探索頻道的衣服，這些也都
    是我們公司獨家代理的，市場上都還沒有其他人在賣，另外
    CLIVE的包包、麥可喬丹的香水，也是我們公司獨家代理；
    （問：就空鞋盒部分，是否可以從扣案的空鞋盒上面的條碼
    來判讀是否為你公司所進口的鞋子？）這是國際條碼，我們
    目前沒有辦法從國際條碼判讀是否進口到臺灣或其他國家，
    這些都是產地直送，除非在國際條碼下面有判別碼，這才有
    辦法判別銷貨到哪個國家；我記得當時扣案雨傘有3支，目
    前放在公司，今日沒有帶來，雨傘也是「OAKLEY」牌的雨傘
    ，這也是我們公司所進口的雨傘，因為這些東西是我們公司
    代理的，但也有可能是被告自己用別的管道買來的，這部分
    我並沒有證據，我不確定；而胡嘉韻所提供的扣案物品中，
    我能確認確實是我們公司所擁有，而遭被告徐明聖侵占的物
    品，就只有其中的眼鏡部分，因為外包裝有留存，眼鏡盒上
    面有條碼，就是上面的ID碼，其餘物品因為沒有包裝盒，且
    已使用過的就沒有辦法辨認等情（見原審卷(三)第291至292頁
    、第312頁反面）。據上，前揭扣押物品，除附表一編號4所
    示之2副太陽眼鏡可資認定係被告徐明聖侵占之物外，其餘
    物品之包裝多已拆封，且並無條碼留存，故告訴代理人已無
    從直接辨識是否即其公司進口之物；且縱使認為其餘扣案物
    品皆係由告訴人公司所進口之物品，仍非無可能係因流通於
    市面而由被告徐明聖輾轉以各種管道購買取得。又雖然扣案
    物品中尚有兩件衣服係留有吊牌及布樣，惟告訴代理人蔡明
    清既陳稱：（問：樣品的部分是否可以在各百貨點銷售？）
    樣品的目的就是我們一次會進4組樣品，然後會發下去請北
    、中、南區及百貨經理做下訂單的參考，所以區經理看完之
    後，訂單也下了之後，樣品就可以銷售，樣品一樣也要入庫
    、依照進貨、銷貨程序，則電腦就會有紀錄，就與一般商品
    銷售一樣等情（見原審卷(三)第29頁及第313頁）；又證人鄭
    米伶及蔡志豐於審理時亦均證述稱：公司的樣品可以提供到
    專櫃販賣或作為員購商品等情屬實（見原審卷(二)第164頁、
    第169頁）。則被告徐明聖以員購方式購得取得該2件衣服樣
    品即屬可能。另佐以告訴代理人於偵訊時亦陳稱：自被告徐
    明聖家中搜索的物品項目中，確有屬於被告徐明聖以員購方
    式購得之物，其所提出「徐明聖家中搜出商品」明細表1份
    中以紅色字體標示部分(即該明細表編號6、13、20號所示部
    分）即為被告徐明聖員購物品等情（詳見偵查卷(二)第223至
    225頁）；又被告徐明聖供稱其以自己名義員購外，另有以
    其他員工名義購買，並具狀陳報其印象中有以其他員工名義
    購買的名單為嚴菁菁、蔡志豐、陳韋廷、林佳貞、鄭淑婷、
    楊毅豪、蔡怡羚及齊伊梅等人，嗣經告訴人依上開員購名單
    查證結果，該等員工確曾以員購方式向告訴人公司購買商品
    屬實，並陳報嚴菁菁等人各該員購項目明細表暨轉帳傳票、
    員購單數份（見原審卷(三)第68至249頁），由此益證被告徐
    明聖所指有員購之名單並非虛捏。固然經核告訴人提出之各
    該員工之員購商品型號與告訴人所列自徐明聖家中搜索扣押
    之商品型號並不相合，惟參諸告訴人公司之庫存系統既有出
    現與實際盤點不符之情事，業經證人張建銘證述在卷，則告
    訴人所提出之員工商品明細是否均能鉅細靡遺而毫無疏漏即
    非無疑。綜上，被告徐明聖辯稱扣案之留有布樣及吊牌之衣
    服2件係其以員購方式購得，仍屬可能，尚難以該2件衣服上
    掛有布樣，即據以認定該等商品係由被告徐明聖侵占而取得
    。
  (五)參以告訴人為蒐證而派其公司員工向使用雅虎奇摩拍賣網站
    帳號「ppsp00000000」之賣家購買1付太陽眼鏡，嗣於96年5
    月11日以寄件人吳梨綾名義寄達收受而取得該付眼鏡，而該
    眼鏡上面的特殊編碼已經被磨除掉，另外包裝盒上的條碼也
    被撕除等情，業據告訴人蔡明清於警詢時陳明在卷（見偵查
    (一)第68至69頁），則亦無確切證據證明該付太陽眼鏡係源自
    於被告徐明聖侵占而來。
  (六)另公訴人認被告徐明聖係為掩飾前述業務侵占犯行，而有於
    93、94年間，有藉其在職務上得自由修改威祺公司商品之調
    貨、銷貨電磁紀錄之職權，連續輸入其帳號、密碼，進而登
    載威祺公司ATT 專櫃之不實調貨、銷貨電磁紀錄，而涉犯業
    務上文書登載不實犯行云云。惟本院認公訴人所舉出之證據
    尚不足以證明被告徐明聖有此部分業務上文書登載不實犯行
    ，其理由如下：
    1.證人蔡明清於檢察官偵訊時係結證稱：伊沒辦法確定徐明
      聖偽造文書部份的時間、地點，伊認為徐明聖是用他職務
      上的權限去更改調貨和銷貨紀錄，因此構成偽造文書；（
      徐明聖是如何更改調貨和銷貨紀錄？）徐明聖的職權可以
      進入公司    的電腦輸入他的帳號密碼直接更改調貨和銷
      貨記錄，如果更  改的內容是正確的，原本也是他職務上
      必須的，例如專櫃小姐KEY錯單時就需要用他的職權來更
      正，但因為本公司發現盤點庫存商品的結果和電腦的銷貨
      調貨記錄不符，才認為是徐明聖修改了這些紀錄；我所提
      供之現有庫存一覽表（即指偵查卷(一)第278至284頁所示）
      ，就是徐明聖偽造文書犯行的證據，該表是本案事發之後
      ，本公司緊急盤點ATT倉庫貨物和電腦庫存資料，顯示本
      公司的ATT專櫃在2005年（按應係2006年之誤，下同）撤
      櫃時，實際庫存數量和電腦顯示資料的比對結果，其中在
      流向欄記載「盤差」字樣，就表示該樣商品依「現有數量
      欄」應該要有特定件數的商品存放在ATT倉庫裡，但實際
      上卻找不到該商品，由該表顯示有盤差的情形數量龐大，
      而且都被告徐明聖任職期間發生的，因此「認為」都是徐
      明聖去更改庫存和調貨記錄；ATT專櫃在2005年撤櫃時有
      盤點，但只有盤點現存貨物數量，並未和電腦紀錄比對，
      所以當時未發現盤差這麼大，一直到去年事發之後，公司
      有想到一直沒發現的原因是因電腦記錄遭人更改，才重新
      比對ATT的庫存情形和電腦記錄製作本表；此外，ATT盤差
      的商品也都與徐明聖等人在雅虎拍賣上販賣的商品吻合，
      因此足認是徐明聖更改電腦記錄逃避公司的追查，徐明聖
      只要在威祺公司任何一個專櫃電腦或是松德路總公司的電
      腦輸入都能做到，所以不確定他是在哪一個特定的地方更
      改記錄；徐明聖偽造文書部份，大致上只有該庫存一覽表
      可以證明等語（見偵查卷(二)第236至237頁）。由此可知，
      證人蔡明清之所以認定被告徐明聖有更改庫存和調貨紀錄
      之偽造文書犯行，僅係因為ATT專櫃在95年年底撤櫃時，
      實際庫存數量與電腦顯示資料比對結果不符而有盤差乙事
      。惟衡諸常情，造成「盤差」之原因不一而足，或有因已
      將商品銷售賣出而漏未登錄於電腦者，或因將已售出商品
      重複登錄於電腦者，或因已將商品調出提供給其他營業據
      點販售出而未詳實登錄於電腦者，或因商品有瑕疵而另以
      同一型商品更換予顧客而疏未登錄於電腦者，或有因該等
      商品遭人竊取而未及時發現等等。再者，觀諸卷附附件1
      所示之被告徐明聖在前揭拍賣網站販售之商品絕大部分為
      眼鏡類與背包類，惟前揭庫存一覽表所羅列的盤差品項則
      除一部分為眼鏡與背包外，尚有大半部分為拖鞋、手錶、
      鞋子、各式T恤、背心、外套、帽子、手套、手提包、皮
      夾、皮帶等物，兩者間係有明顯差異存在；且證人蔡明清
      於偵訊時已證實警方在被告徐明聖及徐明超家中扣案之物
      品中，並未發現有何屬於ATT專門店撤櫃庫存盤差所列商
      品，而其亦無法指出被告徐明聖在網站上所販售的商品究
      竟係該當於何項ATT專門店撤櫃後遭被告徐明聖侵占之庫
      存商品。又倘若被告徐明聖果真有以更改銷貨、調貨之電
      磁紀錄，用來掩飾其侵占威祺公司商品犯行，則其大可更
      改銷貨紀錄以使電腦紀錄上之銷貨後庫存量與其侵占後之
      剩餘的庫存數量相吻合，如此反而不會有產生盤差現象，
      故該庫存一覽表所示之盤差結果，實無從直接證明係由於
      被告徐明聖登載威祺公司華納威秀ATT專櫃之不實調貨、
      銷貨電磁紀錄所致。是以，證人蔡明清其僅依憑該庫存一
      覽表而逕自認定被告徐明聖有擅自更改庫存和調貨記錄，
      以侵占庫存一覽表所示之盤差商品乙節，應屬其個人意見
      及推測之詞，尚不得作為對被告徐明聖不利之證據。
    2.參酌卷附告訴人公司所頒訂的「百貨各點每日工作事項及
      注意事項」第2、3、7、8、9項分別規定：「調貨時撥出
      點必須馬上KEY IN調撥單並列印兩份，一份待主管簽名隨
      貨寄出，撥入點收到貨後清點無誤簽名留底」、「調時須
      註明原因在分錄備註欄，如瑕疵、客訂、庫存過多等」、
      「正航每月5日會結存至上月底的帳，到時資料無法再做
      任何新增修改，結算每月報表發現問題須修改請於5日前
      完成」、「倉管每日早上12時左右檢查各點銷單調單，請
      確實KEY IN，如發現有異常狀態或是輸入不完全者，盤損
      由銷售人員以市價均分」、「公司每月6-10日會抽盤各點
      30%產品，並不定期大盤，如有誤差該點無法找出原因將
      由該點人員負責以市價賠償，各點人員不得有異議」（見
      偵查卷(一)第330頁）；而證人張建銘於原審審理時亦結證
      稱：關於上開注意事項第7點是我每月都要做關帳的動作
      ，這是為了讓每月月底帳目不能做為更動，以利財務來計
      算帳目，就是設一個關帳日，系統也會有單據日期，例如
      設定為5月31日，5月31日之前帳目就不能再做更動了，我
      如有發現異常都會講，但注意事項第8、9點部分，如果盤
      點有盤差時，我會報告，據我所知，不會讓小姐去扣薪水
      ，因為公司商品單價都蠻高的話，若有盤損就會再去查，
      再查不出原因的話，有些就會用調整的方式，就將數量調
      整為與現場數量相同的數量，並沒有要小姐賠償，但此部
      分也是要跟老闆報告，但我找不出原因，我也覺得很失職
      ，並沒有發生過一次4、5百萬元虧損的情形，若有盤點發
      生虧損的情形會直接跟老闆報告，我是不會跟百貨點接洽
      ，而是我是跟老闆負責，若老闆有什麼事情，會直接下命
      令給主管；數量有誤差的話，我有兩個方向，一個是從系
      統方面去查，另一就請各百貨點的人去查或點的人去呈報
      他的主管，並請現場百貨點的人去查，但我不會確定是由
      百貨點的何人去查，還是他們主管去查，我會找有問題的
      百貨點現場的人負責，因為盤點錯誤的話，是點的全部人
      員都有責任，不可能只有點的一個人負責；「刪除、修改
      權限是有給主管級系統使用者，但有時候主管級不會使用
      ，或已經關帳的話，連我都不能去改，這種情況之下就會
      用調整單，如果某張調撥單，造成數量不符，但又已經關
      帳以致不能修改時，就只能用調整的方式將數量改成正確
      的數量，所謂調整單，就是可以去更改產品的庫存數量，
      但此調整權限，則只有管理員才有的權限」，因為這種狀
      況是預設在沒有辦法在短時間查出原因，現場數量又跟實
      際上電腦系統顯現之數量有誤差，若查不出來，就要用調
      整的方式，使二者數量一致等語（見原審卷(一)第179頁反
      面至第181頁）。據上，威祺公司既明文規定員工於調貨
      時需在電腦輸入調撥單並且列印2份，其中1份待主管簽名
      隨貨寄出，撥入點收到貨後清點無誤簽名留底，所以其員
      工調貨時會在電腦及列印紙本留存紀錄，且有倉管人員負
      責每日檢查各點銷單調單，並有定期抽樣盤點，及不定期
      大盤點，則倘若被告徐明聖係利用職務之便將商品取走侵
      占入己，衡情威祺公司倉管人員經由各次盤點機會，應可
      查核出實際庫存數量與電腦紀錄數量不符之情形，豈會經
      年累月均未能發現之理？又倘若被告徐明聖有為掩飾侵占
      犯行而輸入帳號、密碼以登載不實調貨、銷貨電磁紀錄，
      則此不實內容之電磁紀錄，應會紙本列印留底的調撥單內
      容不符，衡情威祺公司倉管或其他負責盤點之人亦不難藉
      由歷次盤點之機會揭露上情。
    3.另觀諸告訴人於98年5月12日陳報原審之陳報狀所附附件
      三至七所示之調撥憑單可知，每份調撥憑單上均列有不同
      的「調撥單號」無誤（見原審卷(二)第25至61頁）。參以證
      人張建銘於原審審理時證稱：「（問：你所管理威祺公司
      調撥、銷貨單號，會不會因為前面一個號碼刪除後，後面
      的號碼會遞補上來？）不會」等語（見原審卷(二)第185頁
      ）。據此可知，告訴人公司之每筆調撥憑單均有編號，而
      公訴人僅有空泛指訴被告徐明聖有業務上登載不實犯行，
      卻未指出徐明聖究竟藉其得進入電腦庫存系統修改權限而
      登載不實哪幾筆調貨、銷貨電磁紀錄？被修改的調撥憑單
      單號為何？又究竟有哪幾筆威祺公司ATT店之調貨及銷貨
      紀錄係與告訴人所指訴侵占威祺公司的商品有所關聯？則
      本院自無從認定被告徐明聖有何登載之不實調貨、銷貨電
      磁記錄犯行。
    4.雖然被告徐明聖一再抗辯其有進入告訴人公司之電腦庫存
      系統為刪除及修改之權限乙事，惟證人吳鴻軒及吳政遠於
      原審審理時均證述：威祺公司的區經理均有進入該公司之
      電腦資料庫刪除、修改之權限，可填寫及更改調撥單等情
      節（見原審卷(一)第105至106頁、第112頁），而證人張建
      銘亦於原審審理時證稱：「（問：在系統新增、刪除、修
      改銷貨單據的資訊作業，在公司內有何人有此權限？）刪
      除、修改，除我之外，還有主管有此權限。至於新增部分
      ，這是比較基本的，各個百貨點都可以操作，但百貨點就
      沒有刪除、修改的權限。」等語（見原審卷(二)第178頁）
      ，足證被告徐明聖此部分辯解係與事實不符。然而，證人
      蔡志豐於原審審理時既證稱：調貨由調出單位上網登記，
      一旦登錄後不能刪改，如果有打錯可以請北區倉管幫忙調
      整，倉管會打一份調整單，把原來鍵入錯誤的資料調整回
      ，來原先鍵入錯誤的資料不會被刪除等語（見原審卷(一)第
      168頁）；且證人張建銘於原審審理亦證稱：「（問：所
      謂正航系統一旦登入後，他＜指蔡志豐＞說不可以刪改，
      若有打錯的話，可以請北區倉管調整，調整後，就會有一
      份調整單，鍵入的錯誤資料不會被刪除，對此證言有何意
      見？）刪除、修改權限是有給主管級系統使用者，他也是
      主管級使用者，但有時候主管級不會使用，或已經關帳的
      話，連我都不能去改，這種情況之下就會用調整單，如果
      某張調撥單，造成數量不符，但又已經關帳以致不能修改
      時，就只能用調整的方式將數量改成正確的數量，所謂調
      整單，就是可以去更改產品的庫存數量，但此調整權限，
      則只有管理員才有的權限，因為這種狀況是預設在沒有辦
      法在短時間查出原因，現場數量又跟實際上電腦系統顯現
      之數量有誤差，若查不出來，就要用調整的方式，使二者
      數量一致。」等語（見原審卷(一)第181頁），據此可知，
      告訴人公司於每月設定之關帳日後，關帳日前所產生的庫
      存資料已無法擅自刪改。則倘若認為被告徐明聖有於93、
      94年間，連續多次登載ATT專櫃之不實調貨、銷貨電磁紀
      錄，衡情該等不實電磁紀錄應可完整留存，告訴人應得於
      次月關帳日確認是否需做調整時而查悉，何以告訴人在提
      出本案告訴前亳無所悉，實啟人疑竇。
六、綜上所述，公訴人所指被告徐明聖涉犯此部分業務侵占及業
    務上文書登載不實之犯行，除證人即告訴代理人蔡明清之指
    訴外，並無任何其他補強證據足以增強或擔保告訴人證述之
    證明力，而告訴人所為之指訴，又有前述合理懷疑存在；另
    告訴代理人蔡明清復明白證稱其除提供庫存一覽表以外，並
    無法提出其他證據以證明被告徐明聖有何業務上登載不實犯
    行，本院自難僅憑告訴人之指訴，遽為被告有罪之判斷；此
    外，公訴人復未積極舉出其他證據以證明被告徐明聖有何公
    訴意旨所指之此部分業務侵占及業務上文書登載不實犯行，
    揆諸前開說明，既不能證明被告徐明聖有此部分犯罪事實，
    原應就被告徐明聖被訴其餘業務侵占犯行部分為無罪判決之
    諭知，惟起訴書及蒞庭公訴人既認為此部分業務侵占犯嫌係
    與被告徐明聖前揭經本院論罪科刑之業務侵占犯行間，有連
    續犯之裁判上一罪關係或接續犯（95年7月1日以後犯行部分
    ）之實質一罪關係，而被告徐明聖被訴業務上文書登載不實
    罪部分則與前揭論罪科刑之業務侵占犯行間有修正前刑法規
    定之牽連犯關係，爰就被告徐明聖此被訴業務侵占及業務上
    文書登載不實部分，均不另為無罪之諭知。
七、從而，被告徐明聖前揭被訴業務侵占及業務上文書登載不實
    犯行部分既屬不能證明，且其在前揭網站上所販售之商品是
    否即為屬告訴人所有之物，仍有合理懷疑存在，已如前述，
    此前提事實既屬欠缺因此，故檢察官對於起訴被告鄭白鳳、
    吳梨綾及徐明超有與同案被告徐明聖共同為前揭業務侵占及
    業務上文書登載不實之犯罪事實所提出之證據及指出證明之
    方法，實不足為渠等有罪之積極證明，亦無從說服本院以形
    成渠等有罪之心證，基於無罪推定之原則，自應為被告鄭白
    鳳、吳梨綾及徐明超就此部分均為無罪判決之諭知，以昭審
    慎。
八、至於被告鄭白鳳、吳梨綾、徐明超被訴與被告徐明聖共同涉
    犯背信罪嫌部分，經查：
  (一)現今電腦網路使用普遍，一般家庭日常生活中時常有使用電
    腦上網之需要，縱使裝機在臺北縣新莊市○○路92之4號之
    中華電信數據通信公司寬頻網路設備（ADSL）係被告鄭白鳳
    所申設，然尚難據以認定被告鄭白鳳申請上開寬頻網路設備
    係專供被告徐明聖經營拍賣網站使用，而被告鄭白鳳係被告
    徐明聖之妻，共同居住於上址，則被告徐明聖在住處內使用
    該寬頻網路設備上網，實為常情，且本件並無其他事證足以
    證明被告鄭白鳳有參與上開拍賣網站之經營，尚難因該寬頻
    網路設備係被告鄭白鳳所申請即認其與被告徐明聖有共同經
    營上開拍賣網站。
  (二)另被告鄭白鳳雖確有向友人即被告吳梨綾商借中國信託新莊
    分行帳戶之存摺、密碼、提款卡予其夫即被告徐明聖使用長
    達數年，然被告鄭白鳳、吳梨綾均堅詞否認知悉被告徐明聖
    所經營拍賣網站之詳細商品內容，而本件亦無其他事證足以
    證明被告鄭白鳳、吳梨綾有參與或知悉被告徐明聖所拍賣之
    商品係與告訴人獨家代理銷售「OAKLEY」品牌商品相同，而
    知悉被告徐明聖此行為涉嫌背信罪，因此，尚難證明被告鄭
    白鳳、吳梨綾與被告徐明聖就所涉背信罪部分有犯意聯絡或
    幫助之犯意。
  (三)又被告徐明超所申請之0000-000000號之行動電話，確有由
    被告徐明聖刊登在雅虎奇摩網站「ppsp00000000」上，供網
    拍買家聯絡之用，及作為雅虎奇摩網路拍賣之認證電話，而
    被告徐明超確有於96年5月15日12時21分及同年5月17日20時
    15分許，與佯裝網拍買家之告訴人公司職員通話承諾會幫買
    家就其所購得之物品為維修等情屬實，惟網路拍賣之特性係
    買賣雙方大部分均係以網路留言方式連繫，上開0000000000
    之行動電話既係供認證使用，而本件卷證資料亦其他無事證
    足以證明該行動電話係供被告徐明聖經營拍賣網站與買家聯
    繫使用，而被告徐明聖業於96年4月底離職，其於96年5月起
    經營拍賣網站販售OAKLEY商品之行為亦不構成背信犯行，縱
    被告徐明超有於96年5月15日12時21分及同年5月17日20時15
    分許，與佯裝網拍買家之告訴人公司職員通話承諾會幫買家
    就其所購得之物品為維修等情，惟此至多僅能證明被告徐明
    超於96年5月15日、17日有協助被告徐明聖就此筆網路拍賣
    交易與買家溝通，尚難遽認被告徐明超就被告徐明聖於94年
    1月28日起至96年4月30日所犯之背信罪有何參與或幫助行為
    。
  (四)此外，公訴人復未積極舉出其他證據以證明被告鄭白鳳、吳
    梨綾、徐明超有何公訴意旨所指之共同背信犯行，則被告鄭
    白鳳、吳梨綾及徐明超就此部分實不足為渠等有罪之積極證
    明，亦無從說服本院以形成渠等有罪之心證，基於無罪推定
    之原則，就被告鄭白鳳、吳梨綾及徐明超是否涉有背信罪嫌
    部分，自應均為無罪判決之諭知。
九、綜上所述，原審就被告徐明聖被訴業務侵占（除上開論罪科
    刑外）、業務豋載不實罪嫌部分為不另為無罪之諭知，對被
    告鄭白鳳、吳梨綾、徐明超均為無罪之諭知，自無違誤。檢
    察官雖據告訴人聲請提起上訴，上訴意旨略以：原審未向雅
    虎奇摩網站聲請調閱買家基本資料，被告徐明聖表明願意接
    受測謊而原審均未調查；被告徐明聖共稱未經被告吳梨綾同
    意，即在貨運單上填寫寄或人吳梨綾之名義，涉及偽造文書
    罪責，與被告徐明聖有罪部分有牽連犯之裁判上一罪關係，
    並經檢察官論告時請求一併審酌，原審漏未審酌，有已受請
    求之事項未與判決；另依原審證人之證述可證明被告徐明聖
    經手告訴人公司之貨物確有短少，且被告徐明聖確有權限刪
    改電腦料，被告徐明聖在網路販售之商品數量高達1千多筆
    ，售價大多遠低於市價，而被告徐明聖並無法提出合理來源
    證明，應認被告徐明聖確有業務侵占、業務豋載不實之犯行
    ；被告鄭白鳳、徐明聖為夫妻關係，被告徐明聖日間尚需至
    告訴人公司上班，相關商品勢必運至家中存放，被告鄭白鳳
    實無不知之理，況被告徐明聖經營網路販售業務長達數年，
    被告鄭白鳳卻未曾聽聞相關事宜，均與常情有違；且若如被
    告鄭白鳳所辯係販售棉被，大可使用自己之帳戶，核需向被
    告吳梨綾借用，而被告吳梨綾於93年底即出借帳戶、存摺、
    密碼、提款卡，確未曾過問借用之原因，亦未曾要求返還，
    期間並協助更換存摺、晶片卡，被告吳梨綾至少有幫助犯罪
    之不確定犯意甚明；從電話譯文顯示，被告徐明超對於接到
    告訴人公司員工之電話，並無任何訝異之情，亦未曾詢問如
    何得知被告徐明超之行動電話，堪認被告徐明超應係自行使
    用其申辦之0000000000號行動電話，共同參與販售自被告徐
    明聖所侵占之商品，而非被告徐明聖擅自使用之情明確，原
    審忽略彼此關聯性及諸多間接證據，遽以被告徐明聖之犯行
    即正犯之犯行無法證明，認被告徐明超之犯行亦無積極證據
    可佐，亦有違誤等語。然如前所述，本件檢察官所舉證據及
    卷內資料，業經本院逐一調查、剖析，仍未能獲被告鄭白鳳
    、吳梨綾、徐明超有罪之確切心證，本案尚有合理懷疑存在
    ，致無從形成被告四人就上開部分有罪之確信，本案既乏積
    極明確之證據，可資證明被告四人有檢察官所指之犯行，檢
    察官舉證義務既屬未盡，徵諸首開說明，原審對被告徐明聖
    為不另為無罪之諭知，被告鄭白鳳、吳梨綾、徐明超均為無
    罪之諭知，自無違誤。又原起訴書之犯罪事實並未論及被告
    徐明聖以被告吳梨綾之名義寄送貨物部分，尚難認業經檢察
    官起訴，且檢察官僅提出論告書及審理時請求一併審酌，並
    未以書面或以言詞期起追加起訴，又刑法於95年7月1日修正
    後即刪除牽連犯之規定，依卷附記載寄送人為吳梨綾之運貨
    單時間為96年4月（見偵查卷(一)第390頁），斯時已無牽連犯
    之規定適用而認此部分與被告徐明聖前開有罪部分有裁判上
    一罪關係，自非法院得併予審理之範圍，其餘上訴意旨雖對
    被告等四人行為提出許多質疑，然此事實均無法影響本院憑
    相關證據形成心證結論，檢察官僅對原證據重為爭執而未提
    出新事證，其上訴難認有理由，應予駁回。
據上論斷，應依刑事訴訟法第368條、第369條弟1項前段、第364
條、第299條第1項前段，刑法第2條第1項前段、第336條第2項、
第342條第1項、修正前刑法第51條第5款，刑法施行法第1條之1
，中華民國九十六年罪犯減刑條例第2條第1項第3款、第7條、第
9條，判決如主文。
本案經檢察官陳大偉到庭執行職務。
中    華    民    國   100    年    9     月    6     日
                  刑事第十庭  審判長法  官  宋  祺
                                    法  官  高玉舜
                                    法  官  陳明珠
以上正本證明與原本無異。
不得上訴。
                                    書記官  胡勤義
中    華    民    國   100    年    9     月    6     日
附錄：本案論罪科刑法條全文。
中華民國刑法第336條
（公務公益侵占罪、業務侵占罪）
對於公務上或因公益所持有之物，犯前條第 1 項之罪者，處 1
年以上 7 年以下有期徒刑，得併科 5 千元以下罰金。
對於業務上所持有之物，犯前條第 1 項之罪者，處 6 月以上
5 年以下有期徒刑，得併科 3 千元以下罰金。
前二項之未遂犯罰之。
中華民國刑法第342條
（背信罪）
為他人處理事務，意圖為自己或第三人不法之利益，或損害本人
之利益，而為違背其任務之行為，致生損害於本人之財產或其他
利益者，處 5 年以下有期徒刑、拘役或科或併科 1 千元以下罰
金。
前項之未遂犯罰之。
 附表一：
┌──┬──────┬────────────┬───────────┐
│編號│  時間      │侵占之物品              │主文欄                │
├──┼──────┼────────────┼───────────┤
│ 1  │93年5月間起 │太陽眼鏡2副             │徐明聖犯業務侵占罪，處│
│    │至94年4月13 │X-METAL JULIET款式    │有期徒刑柒月，減為有期│
│    │日間之某不詳│                        │徒刑月又拾伍日。    │
│    │時間(買受人 │X-METAL REMEO款式     │                      │
│    │鍾政光)     │                        │                      │
├──┼──────┼────────────┼───────────┤
│ 2  │93年10月間至│太陽眼鏡1副             │徐明聖犯業務侵占罪，處│
│    │94年4月14日 │（M frame Hybrid款式，鼻│有期徒刑柒月，減為有期│
│    │前之某不詳時│脫下方有暗記10-02-05）  │徒刑月又拾伍日。    │
│    │間(買受人林 │                        │                      │
│    │致修)       │                        │                      │
├──┼──────┼────────────┼───────────┤
│ 3  │94年1月間起 │太陽眼鏡2副             │徐明聖犯業務侵占罪，處│
│    │至95年7月1日│BIG Square wire款式、 │有期徒刑柒月，減為有期│
│    │前之某不詳時│  右邊鏡腳有71-944A之雷 │徒刑月又拾伍日。    │
│    │間(買受人柯 │  射雕刻                │                      │
│    │政鞍於95年8 │X-METAL JULIET款式、  │                      │
│    │月22日購入) │  左邊鏡腳有P029788B    │                      │
├──┼──────┼────────────┼───────────┤
│ 4  │95年10月至96│太陽眼鏡1副           │徐明聖犯業務侵占罪，處│
│    │年3月止之某 │（國際條碼：000000000000│有期徒刑柒月，減為有期│
│    │不詳時間    │、ID碼：12712V0000000） │徒刑月又拾伍日。    │
│    │            │太陽眼鏡1副           │                      │
│    │            │（國際條碼：000000000000│                      │
│    │            │5 、ID碼：05965A03117） │                      │
└──┴──────┴────────────┴───────────┘
 附表二：
┌──┬───────┬──┬─────────────┐
│編號│品        名  │數量│備註                      │
│    │              │    │                          │
├──┼───────┼──┼─────────────┤
│一  │太陽眼鏡      │3付 │含附表一編號4所示之2付太陽│
│    │              │    │眼鏡                      │
├──┼───────┼──┼─────────────┤
│二  │眼鏡          │2付 │                          │
├──┼───────┼──┼─────────────┤
│三  │帽Ｔ          │2件 │                          │
├──┼───────┼──┼─────────────┤
│四  │Ｔ恤          │3件 │                          │
├──┼───────┼──┼─────────────┤
│五  │吊帶褲        │2件 │                          │
├──┼───────┼──┼─────────────┤
│六  │包包          │2個 │                          │
├──┼───────┼──┼─────────────┤
│七  │手錶          │2支 │                          │
├──┼───────┼──┼─────────────┤
│八  │雪衣          │1件 │                          │
├──┼───────┼──┼─────────────┤
│九  │運動褲        │2件 │                          │
└──┴───────┴──┴─────────────┘